【裁判字號】    99,上易,450
【裁判日期】    991230
【裁判案由】    重利
【裁判全文】
臺灣高等法院臺中分院刑事判決         99年度上易字第450號
上  訴  人
即  被  告  陳逸甫
上  訴  人
即  被  告  何嘉哲
上  訴  人
即  被  告  何銘智
上  訴  人
即  被  告  何哲瑋
上  訴  人
即  被  告  何秉毅
上  訴  人
即  被  告  劉晏任
上六人共同
選任辯護人  陳建勛律師
上列上訴人因重利案件，不服臺灣臺中地方法院98年度易字第28
37號中華民國99年2月1日第一審有罪判決部分（起訴案號：臺灣
臺中地方法院檢察署97年度偵字第19108、19109、19110、19111
、19334、19335號），提起上訴，本院判決如下：
    主  文
上訴駁回。
    事  實
一、陳逸甫曾因重利案件，經臺灣臺中地方法院以96年度簡字第
    843號判處有期徒刑3月確定，於民國96年10月18日執行完畢
    。何嘉哲曾因傷害案件，經臺灣高等法院臺南分院以96年度
    上易字第680號判處有期徒刑4月，減為有期徒刑2月確定，
    於97年4月3日以易科罰金執行完畢。何銘智曾因妨害自由案
    件，經本院以95年度上訴字第2845號判處有期徒刑5月確定
    ，於96年5月25日執行完畢。詎均不知悔改，陳逸甫與張家
    華（另由原審審理）自94年3月間起，在臺中市○區○○路
    581號5樓之3共組「長榮國際資產管理有限公司」（未經設
    立登記，以下簡稱長榮公司），利用報紙分類廣告、發送簡
    訊或自製宣傳文宣等方式，傳遞週轉借款訊息，誘使需款孔
    急之不特定人聯絡，利用該等借款人急迫之情形，以收取高
    額利息貸予金錢，而取得與原本顯不相當之重利。陳逸甫、
    張家華並自95年3月間起僱用何秉毅、劉晏任；自96年7月間
    起僱用何銘智；自96年10月間起僱用鄧龍君；自97年1月15
    日起僱用張晉旻，及於不詳時間僱用不詳姓名成年人為業務
    員，另於97年2月1日起邀約何嘉哲出資加入長榮公司，再於
    97年3月1日起僱用何哲瑋為業務員，各自分擔與不特定人接
    洽，出借款項及收取利息之工作，而分別基於貸予金錢取得
    重利之犯意聯絡（其中陳逸甫就下列1至7所示部分；何秉毅
    、劉晏任就下列5至7所示部分，均係基於概括之連續犯意）
    ，共同為下列重利犯行（依加入或受僱時間不同，陳逸甫係
    共犯下列全部重利犯行；何嘉哲係共犯下列29至44所示重利
    犯行；何銘智係共犯下列17至44所示重利犯行；何哲瑋係共
    犯下列32至44所示重利犯行；何秉毅、劉晏任均係共犯下列
    5至44所示重利犯行；張晉旻係共犯下列28至44所示重利犯
    行；鄧龍君係共犯下列18至44所示重利犯行）：
1、於94年3月間某日，在不詳地點，乘賴筱容急迫用錢之際，由
   陳逸甫貸以新臺幣（下同）3萬元，約定以10日為一期，每期
   利息3000元，並預扣第一期利息，僅交付2萬7000元予賴筱容
   ，且要求賴筱容簽發本票及提供身份證、駕照影本作為擔保
   ，而取得與原本顯不相當之重利，張家華亦曾與陳逸甫同向
   賴筱容收取利息。
2、於94年6、7月間某日，在臺中縣大里市○○路，乘蔡明樺急
   迫用錢之際，由不詳姓名成年人貸以3萬元，約定以10日為一
   期，每期利息3000元，並預扣第一期利息，僅交付2萬7000元
   予蔡明樺，且要求蔡明樺簽發面額3萬元之本票及借據各1張
   作為擔保，而取得與原本顯不相當之重利。
3、於95年初某日，在不詳地點，乘張羽軒急迫用錢之際，由張
   家華貸以8萬元，約定以10日為一期，每期利息8000元，並預
   扣前三期利息，僅交付5萬6000元予張羽軒，且要求張羽軒簽
   發面額8萬元之本票1張作為擔保，而取得與原本顯不相當之
   重利。
4、於95年1月間某日，在不詳地點，乘范良錟急迫用錢之際，由
   不詳姓名成年人貸以10萬元，約定以10日為一期，每期利息2
   萬元，並要求范良錟簽發面額10萬元之本票2張作為擔保，范
   良錟前後則接續繳交多期之利息，陳逸甫等人即因而取得與
   原本顯不相當之重利。
5、於95年3月間，在不詳地點，乘練怡芬急迫用錢之際，由陳逸
   甫、張家華、何秉毅、劉晏任接續2次共貸以7萬元，約定以1
   0日為一期，每期利息1萬4000元，並要求練怡芬簽發面額9萬
   元、12萬元本票各3張及提供身分證作為擔保，練怡芬前後共
   接續繳交約多期利息，陳逸甫等人即因而取得與原本顯不相
   當之重利。
6、於95年6月間某日，在臺中市○○○○街附近，乘沈麗如急迫
   用錢之際，由不詳姓名成年人貸以3萬元，約定以10日為一期
   ，每期利息3000元，並預扣第一期利息，僅交付2萬7000元予
   沈麗如，且要求沈麗如簽發面額3萬元之本票3張、借據及身
   分證影本各1張作為擔保，而取得與原本顯不相當之重利。
7、於95年6月間某日，在臺中市某處，乘張家豪急迫用錢之際，
   由張家華貸以3萬元，約定以10日為一期，每期利息3000元，
   並預扣第一期利息，僅交付2萬7000元予張家豪，且要求張家
   豪簽發面額3萬元之本票及借據各1張作為擔保，而取得與原
   本顯不相當之重利。
8、於95年7、8月間，在不詳地點，乘陳瓊雪急迫用錢之際，由
   不詳姓名成年人接續2次共貸以6萬元，約定以10日為一期，
   每期利息6000元，並要求陳瓊雪簽發面額3萬元本票3張作為
   擔保，陳瓊雪並接續繳交了數期利息，陳逸甫等人即因而取
   得與原本顯不相當之重利。
9、於95年8、9月間，在不詳地點，乘李依蘋急迫用錢之際，由
   陳逸甫、張家華接續3次共貸以15萬元，約定以10日為一期，
   每1萬元每期利息1000元，並要求李依蘋簽發面額共45萬元之
   本票及提供身分證影本作為擔保，李依蘋並接續繳交了數期
   利息，陳逸甫等人即因而取得與原本顯不相當之重利。
10、於95年底某日，在不詳地點，乘艾定國急迫用錢之際，由陳
    逸甫貸以1萬元，約定以2日為一期，每期利息1000元，並要
    求艾定國簽發面額1萬元之本票1張，作為擔保，艾定國並接
    續繳交了約1萬2千元之利息，陳逸甫等人即因而取得與原本
    顯不相當之重利。
11、於96年2月間起，在臺中市某處，乘施養全急迫用錢之際，
    由不詳姓名成年人接續5、6次每次貸以1萬元，約定以10日
    為一期，每期利息1000元，並預扣第一期利息，且要求施養
    全每次簽發面額1萬元之支票1張作為擔保，而取得與原本顯
    不相當之重利。
12、96年3、4月間某日，在高速公路通宵交流道附近之加油站，
    乘蔡明峰急迫用錢之際，由陳逸甫、張家華貸以3萬元，約
    定以10日為一期，每期利息6000元，並預扣第一期利息，僅
    交付2萬4000元予蔡明峰，且要求蔡明峰簽發面額3萬元本票
    1張及提供身分證影本作為擔保，而取得與原本顯不相當之
    重利。
13、於96年4、5月間，在桃園縣林口鄉○○○路工地，乘陳順德
    急迫用錢之際，由不詳姓名成年人接續2次共貸予9萬元，約
    定以10日為一期，每期利息9000元，並要求陳順德簽發面額
    5萬元本票3張及面額4萬元本票3張作為擔保，陳順德並接續
    繳交約10萬8千元之利息，陳逸甫等人即因而取得與原本顯
    不相當之重利。
14、於96年5、6月間某日，在不詳地點，乘嚴柏森急迫用錢之際
    ，由不詳姓名成年人貸以5萬元，約定以10日為一期，每1萬
    元每期利息1200元，並要求嚴柏森簽發面額5萬元本票3張作
    為擔保，嚴柏森並接續繳交約3萬元之利息，陳逸甫等人即
    因而取得與原本顯不相當之重利。
15、於96年6月間起，在臺中縣大雅鄉某處，乘陳青政急迫用錢
    之際，由不詳姓名成年人接續3次每次貸以6萬元，約定以15
    日為一期，每借款10萬元之每期利息1萬元，並要求陳青政
    簽發面額7萬元支票共3張作為擔保，而取得與原本顯不相當
    之重利。
16、於96年6、7月間某日，在臺中縣大甲鎮○○路，乘林紅蓮急
    迫用錢之際，由陳逸甫、陳家華貸以10萬元，約定以10日為
    一期，每期利息1萬5000元，並預扣第一期利息，僅交付8萬
    5000元予林紅蓮，且要求林紅蓮簽發面額10萬元之支票1張
    作為擔保；復接續於96年8月間某日、96年12月間某日，在
    同一地點，各貸以林紅蓮5萬元，均約定以10日為一期，每
    期利息1萬2000元，並預扣第一期利息，僅交付3萬8000元予
    林紅蓮，且要求林紅蓮簽發面額5萬元之支票各1張作為擔保
    ，而取得與原本顯不相當之重利。
17、於96年7月間某日，在不詳地點，乘林文峰急迫用錢之際，
    由張家華貸以10萬元，約定以10日為一期，每期利息1萬元
    ，並預扣第一期利息，僅交付9萬元予林文峰，且要求林文
    峰簽發面額30萬元之本票1張、借據及身分證影本作為擔保
    ，而由陳逸甫、何銘智負責收取利息，取得與原本顯不相當
    之重利。
18、於96年10月間某日，在臺中縣太平市○村○街20號，乘張美
    珠急迫用錢之際，由陳逸甫、劉晏任、鄧龍君貸以30萬元，
    約定以15日為一期，每期利息3萬元，並預扣第一期利息，
    僅交付27萬元予張美珠，且要求張美珠簽發面額30萬元之支
    票1張作為擔保；復接續於96年12月間某日，在同一地點，
    由陳逸甫貸以30萬元，約定以15日為一期，每期利息3萬元
    ，並預扣第一期利息，僅交付27萬元予張美珠，且要求張美
    珠簽發面額30萬元之支票1張作為擔保，而取得與原本顯不
    相當之重利。
19、於96年11月4日，在雲林縣虎尾鎮新吉里新吉93之60號，乘
    謝惠茹急迫用錢之際，由何秉毅、張家華、陳逸甫貸以10萬
    元，約定以12日為一期，每期利息8000元，並預扣第一期利
    息，僅交付9萬2000元予謝惠茹，且要求謝惠茹簽發面額5萬
    元之支票2張作為擔保，而取得與原本顯不相當之重利。
20、於96年11月4日，在不詳地點，乘江登炎急迫用錢之際，由
    陳逸甫、張家華貸以20萬元，約定以15日為一期，每期利息
    2萬2000元，並預扣第一期利息，僅交付17萬8000元予江登
    炎，且要求江登炎簽發面額10萬元之支票2張作為擔保；復
    接續於97年12月31日，在同一地點，由陳逸甫、張家華貸以
    20萬元，約定以15日為一期，每期利息1萬2000元，並預扣
    第一期利息，僅交付18萬8000元予江登炎，且要求江登炎簽
    發面額10萬元之支票2張作為擔保，而取得與原本顯不相當
    之重利。
21、於96年10、11月間，在不詳地點，乘馮淑娟急迫用錢之際，
    由不詳姓名成年人接續2次各貸以23萬元、7萬元，約定以10
    日為一期，每期利息共2萬4000元，均預扣第一期利息，合
    計僅交付27萬6000元予馮淑娟，且要求馮淑娟簽發面額23萬
    元及7萬元之支票各1張作為擔保，而取得與原本顯不相當之
    重利。
22、於96年11月間某日，在臺中縣大雅鄉○○路，乘曹振興急迫
    用錢之際，由不詳姓名成年人貸以5萬元，約定以30日為一
    期，每期利息3500元，並預扣第一期利息，僅交付曹振興4
    萬6500元，且要求曹振興提供其所有自小客車作為擔保；復
    接續於96年12月間某日，在同一地點，貸以曹振興40萬元，
    約定以30日為一期，每期利息1萬2000元，並預扣第一期利
    息，僅交付曹振興38萬8000元，且要求曹振興提供其所有房
    屋所有權狀作為擔保，而取得與原本顯不相當之重利。
23、於96年11月間某日，在臺中縣大里市○○路442之1號前，乘
    孟照芝急迫用錢之際，由張家華貸以10萬元，約定以10日為
    一期，每期利息3萬元，並預扣第一期利息，僅交付7萬元予
    孟照芝，且要求孟照芝簽發面額10萬元之支票及本票各1張
    作為擔保；復接續於96年12月間某日，在同一地點，由張家
    華、陳逸甫、劉晏任貸以20萬元，約定以10日為一期，每期
    利息2萬元，並預扣第一期利息，僅交付18萬元予孟照芝，
    且要求孟照芝簽發面額20萬元之支票1張作為擔保，而取得
    與原本顯不相當之重利。
24、於96年11月間某日，在不詳地點，乘簡錫謙急迫用錢之際，
    由張家華貸以5萬元，約定以10日為一期，每期利息8000元
    ，並預扣第一期利息，僅交付4萬2000元予簡錫謙，且要求
    簡錫謙簽發面額5萬元之本票1張作為擔保；復接續於96年11
    月間某日，在同一地點，由張家華貸以12萬元，約定以10日
    為一期，每期利息1萬4500元，並預扣第一期利息，僅交付1
    0萬5500元予簡錫謙，且要求簡錫謙簽發面額12萬元之本票1
    張及提供借據、身分證影本作為擔保，而取得與原本顯不相
    當之重利。
25、於96年11月13日起，在臺中縣某處新光路，乘張武進急迫用
    錢之際，由不詳姓名成年人接續多次貸以金錢，每次10萬元
    ，約定以10日為一期，每期利息8000元至1萬元，並預扣第
    一期利息，且要求張武進每次簽發面額5萬元支票2張作為擔
    保，而取得與原本顯不相當之重利。
26、於96年12月3日，在臺中縣大里市○○里○○街493號，乘陳
    步雲急迫用錢之際，由陳逸甫貸以10萬元，約定以15日為一
    期，每期利息1萬元，並預扣第一期利息，僅交付9萬元予陳
    步雲，且要求陳步雲簽發面額5萬元支票2張作為擔保，而取
    得與原本顯不相當之重利。
27、於96年12月初某日，在臺中市○○路476號，乘劉淑瑜急迫
    用錢之際，由何秉毅貸以10萬元，約定以10日為一期，每期
    利息1萬9000元，並預扣第一期利息，僅交付8萬1000元予劉
    淑瑜，且要求劉淑瑜簽發面額10萬元支票1張作為擔保，而
    取得與原本顯不相當之重利。
28、於97年1月間某日，在桃園市○○路○段100號前，乘李世彬
    急迫用錢之際，由不詳姓名成年人貸以10萬元，約定以10日
    為一期，每期利息1萬5000元，並預扣第一期利息，僅交付8
    萬5000元予李世彬，且要求李世彬簽發面額10萬元之支票1
    張作為擔保；復接續於97年2月間某日，在同一地點，由不
    詳姓名成年人貸以10萬元，約定以10日為一期，每期利息1
    萬5000元，並預扣第一期利息，僅交付8萬5000元，且要求
    李世彬簽發面額10萬元之支票1張作為擔保；再接續於97年3
    月間某日，在同一地點，由不詳姓名成年人貸以15萬元，約
    定以10日為一期，每期利息2萬7000元，並預扣第一期利息
    ，僅交付12萬3000元予李世彬，且要求李世彬簽發面額15萬
    元之支票1張作為擔保，而取得與原本顯不相當之重利。
29、於97年2月4日起，在不詳地點，乘林莉雯急迫用錢之際，由
    不詳姓名成年人接續四次共貸以40萬元，每次貸予10萬元，
    第一次約定以15日為一期，每期利息1萬元、第二次以後約
    定以20日為一期，每期利息8000元，且要求林莉雯簽發支票
    及本票數張作為擔保，而取得與原本顯不相當之重利。
30、於97年2月間某日，在桃園市○○路57之2號，乘林滄山急迫
    用錢之際，由不詳姓名成年人貸以10萬元，約定以10日為一
    期，每期利息2萬5000元，並預扣第一期利息，僅交付7萬50
    00元予林滄山，且要求林滄山簽發面額10萬元之本票及支票
    各1張作為擔保；復接續於97年2月間某日，在同一地點，由
    不詳姓名成年人貸以15萬元，約定以10日為一期，每期利息
    3萬7500元，並預扣第一期利息，僅交付11萬2500元予林滄
    山，且要求林滄山簽發面額15萬元之本票及支票各1張作為
    擔保；再接續於97年2月間某日，在同一地點，由不詳姓名
    成年人貸以10萬元，約定以10日為一期，每期利息2萬5000
    元，並預扣第一期利息，僅交付7萬5000元予林滄山，且要
    求林滄山簽發面額10萬元之本票及支票各1張作為擔保，而
    取得與原本顯不相當之重利。
31、於97年2月27日14時許，在臺中縣霧峰鄉○○村○○街29巷5
    1號10樓，乘陳美勤急迫用錢之際，由張晉旻另一不詳姓名
    成年人貸以10萬元，約定以10日為一期，每期利息2萬元，
    並預扣第一期利息，僅交付8萬元予陳美勤，且要求陳美勤
    簽發面額6萬元之支票2張作為擔保，嗣由張家華、劉晏任收
    取利息，而取得與原本顯不相當之重利。
32、於97年3月8日13時許，在臺中縣龍井鄉○○村○○○路○段
    112巷134號，乘楊家忠急迫用錢之際，由張晉旻及另一不詳
    姓名成年人貸以10萬元，約定以10日為一期，每期利息8000
    元，並預扣第一期利息，僅交付9萬2000元予楊家忠，且要
    求楊家忠簽發面額5萬元之支票2張作為擔保，而取得與原本
    顯不相當之重利。
33、於97年3月8日14時許，在南投縣草屯鎮○○路粉寮巷13之5
    號，乘許阿招急迫用錢之際，由劉晏任及另一不詳姓名成年
    人貸以80萬元，約定以15日為一期，每期利息10萬元，並要
    求許阿招簽發面額80萬元及10萬元之支票各1張作為擔保；
    復接續於97年4月8日12時許，在同一地點，由張晉旻及另一
    不詳姓名成年人貸以60萬元，約定以15日為一期，每期利息
    7萬元，並要求許阿招簽發面額57萬元、10萬元之支票各一
    張、身分證影本、房屋所有權狀影本及車牌號碼3001-UF自
    小客車行車執照作為擔保，而取得與原本顯不相當之重利。
34、於97年3月間某日，在臺北縣板橋市○○路○段91巷3號，乘
    陳育德急迫用錢之際，由何嘉哲貸以20萬元，約定以10日為
    一期，每期利息2萬元，並預扣第一期利息，僅交付18萬元
    予陳育德，且要求陳育德簽發面額20萬元支票1張作為擔保
    ；復接續於97年4月間某日，在同一地點，由何嘉哲貸以30
    萬元，約定以10日為一期，每期利息3萬元，並預扣第一期
    利息，僅交付27萬元予陳育德，且要求陳育德簽發面額30萬
    元支票1張作為擔保，而取得與原本顯不相當之重利。
35、於97年3月15日，在臺中市○區○○路與文心南路口，乘劉
    美鈴急迫用錢際，由張家華貸以10萬元，約定以10日為一期
    ，每期利息1萬元，並預扣第一期利息，僅交付9萬元劉美玲
    ，且要求劉美鈴提供其身分證影本作為擔保，嗣由陳逸甫、
    張家華收取利息，而取得與原本顯不相當之重利。
36、於97年3月17或18日15時許，在臺中縣烏日鄉○○村○○街
    99號附近，由張家華乘紀旻妊急迫用錢之際，貸以8萬元，
    約定以7日為一期，每期利息6000元，並預扣第一期利息，
    僅交付7萬4000元予紀旻妊，且要求紀旻妊簽發面額8萬元支
    票及1萬元本票各1張作為擔保，嗣由張家華、劉晏任接洽利
    息支付及本金償還事宜，而取得與原本顯不相當之重利。
37、於97年3月26日10時許，在臺中市○○路與大雅路口183號，
    乘鄭豐耀急迫用錢之際，由張晉旻、劉晏任貸以30萬元，約
    定以7日為一期，每期利息3萬元，且要求鄭豐耀簽發面額18
    萬元及17萬5000元之支票各1張作為擔保；復接續於97年4月
    1日11時許，在同一地點，由張晉旻、劉晏任貸以20萬元，
    約定以7日為一期，每期利息2萬元，且要求鄭豐耀簽發面額
    11萬元之支票2張作為擔保；再接續於97年4月14日10時許，
    在同一地點，由張晉旻、鄧龍君貸以30萬元，約定以7日為
    一期，每期利息3萬元，且要求鄭豐耀簽發面額9萬元、18
    萬元之支票各1張及面額9萬元之本票1張作為擔保，而取得
    與原本顯不相當之重利。
38、於97年3月30日15時許，在臺中市○○區○○里○○○○街
    13號，乘陳玫君急迫用錢之際，由張家華、陳逸甫、鄧龍君
    貸以4萬元，約定以10日為一期，每期利息1萬2000元，並預
    扣第一期利息，僅交付陳玫君2萬8000元，且要求陳玫君簽
    發面額2萬元之支票2張作為擔保，而取得與原本顯不相當之
    重利。
39、於97年4月1日，在臺北市立動物園，乘林庭毅急迫用錢之際
    ，由張家華及不詳姓名成年人貸以20萬元，約定以10日為一
    期，每期利息4萬元，並預扣第一期利息，僅交付16萬元予
    林庭毅，且要求林庭毅簽發面額20萬元之支票2張作為擔保
    ；另於97年4月10日14時許，在同一地點向林庭毅收取第二
    期利息4萬元，而取得與原本顯不相當之重利。
40、於97年4月5日12時許，在彰化縣彰化市○○路○段518巷口，
    乘張銘峰急迫用之際，由陳逸甫、劉晏任貸以20萬元，約定
    以10日為一期，每期利息2萬5000元，並預扣第一期利息，
    僅交付17萬5000元予張銘峰，且要求張銘峰簽發面額10萬元
    之支票2張作為擔保；復接續於97年4月21日12時許，在彰化
    市○○里○○鄰○○路○段518巷4號之5，由陳逸甫、張家華
    貸以30萬元，約定以10日為一期，每期利息3萬元，並預扣
    第一期利息，僅交付27萬元予張銘峰，且要求張銘峰簽發面
    額15萬元之支票2張作為擔保，而取得與原本顯不相當之重
    利。
41、於97年4月15日，在不詳地點，乘潘武鴻急迫用錢之際，由
    不詳姓名成年人貸以20萬元，約定以10日為一期，每期利息
    1萬6000元，並預扣第一期利息，僅交付18萬4000元予潘武
    鴻，且要求潘武鴻簽發面額5萬元及15萬元之支票各1張作為
    擔保，而取得與原本顯不相當之重利。
42、於97年4、5月間某日，在桃園縣中壢市某處，乘吳俊材急迫
    用錢之際，由不詳姓名成年人貸以10萬元，約定以10日為一
    期，每期利息5000元，並要求吳俊材簽發面額10萬元支票1
    張作為擔保，而取得與原本顯不相當之重利。
43、於97年4月20日，在南投縣埔里鎮某處，乘蔡芳雪急迫用錢
    之際，由張晉旻貸以15萬元，約定以7日為一期，每期利息3
    萬元，並要求蔡芳雪簽發面額18萬元之支票1張作為擔保，
    而取得與原本顯不相當之重利。
44、於97年4月21日，在臺中縣太平市○○○路40巷2之7號，乘
    陳順欣急迫用錢之際，由何銘智貸以10萬元，約定以10日為
    一期，每期利息1萬5000元，並預扣利息，僅交付8萬5000元
    予陳順欣，且要求陳順欣簽發面額10萬元及20萬元之本票各
    一張作為擔保；復接續於97年4月12日16時許，在同一地點
    ，由何銘智貸以5萬元，約定以10日為一期，每期利息5000
    元，並預扣第一期利息，僅交付4萬5000元予陳順欣，且要
    求陳順欣簽發面額5萬元及10萬元之本票各1張作為擔保，而
    取得與原本顯不相當之重利。
二、嗣於97年4月29日9時45分許，為警在臺中市○區○○路581
    號5樓之5長榮公司查獲，並扣得何嘉哲持有之行動電話手機
    3 支、客戶資料1張；何秉毅持有之行動電話手機3支；張晉
    旻持有之行動電話手機2支、SIM卡1張、被害人資料1疊；何
    銘智持有之行動電話手機25支、SIM卡7張、電話資料3張、
    客戶資料1張、帳單名冊6張、新客戶基本資料10張、客戶收
    款名單20張；何哲瑋持有之行動電話手機1支；陳逸甫持有
    之客戶資料隨身碟2個、空白本票1疊、收支出明細表1疊、
    客戶資料1本、客戶本票支票簿1本、客戶電話4張；張家華
    持有之行動電話手機8支；鄧龍君持有之行動電話手機3支、
    空白本票2張。
三、案經彰化縣警察局移送臺灣臺中地方法院檢察署檢察官偵查
    起訴。
    理    由
壹、證據能力方面
一、按刑事訴訟法第159條之1第2項規定：「被告以外之人於偵
    查中向檢察官所為之陳述，除顯有不可信之情況者外，得為
    證據。」故被告以外之人於偵查中向檢察官所為之陳述，其
    性質要屬傳聞證據，但依該項立法理由之說明，現階段刑事
    訴訟法規定檢察官代表國家偵查犯罪、實施公訴，依法其有
    訊問被告、證人及鑑定人之權，證人、鑑定人且須具結，而
    實務運作時，偵查中檢察官向被告以外之人所取得之陳述，
    原則上均遵守法律規定，不致違法取供，其可信性極高，為
    兼顧理論與實務，在除顯有不可信之情況者外，被告以外之
    人於偵查中向檢察官所為之陳述，得為證據。所謂「顯有不
    可信之情況」，係指陳述是否出於供述者之真意，有無違法
    取供情事之信用性而言，故應就偵查筆錄製作之原因、過程
    及其功能等加以觀察其信用性，據以判斷該項陳述是否有顯
    不可信之情況，並非對其陳述內容之證明力如何加以論斷（
    最高法院94年度臺上字第629號判決意旨參照）。證人即被
    害人楊家忠、陳玫君、紀旻妊、林庭毅、艾定國、賴筱容、
    陳青政、吳俊材、蔡明峰、張家豪、沈麗如、陳步雲、馮淑
    娟、張美珠、張武進、蔡芳雪、謝惠茹、孟照芝、簡錫謙於
    偵查中向檢察官所為之陳述，業經檢察官諭知具結之義務及
    偽證之處罰後具結，且檢察官亦無何違法取供之顯不可信之
    情況，揆諸前揭說明，上開證人於偵查中之證詞均有證據能
    力。
二、復按被告以外之人於審判中有所在不明之情形，其於檢察事
    務官、司法警察官或司法警察調查中所為之陳述，經證明具
    有可信之特別情況，且為證明犯罪事實之存否所必要者，得
    為證據，刑事訴訟法第159條之3第3款定有明文。本案證人
    劉淑瑜業經原審傳喚2次，傳票分別寄存臺中市警察局第六
    分局何安派出所及因遷移不明退回，本院審酌被害人劉淑瑜
    係經警方依據查扣資料通知到場製作筆錄，並非主動報案，
    於警詢時已就借款過程詳為供述，且明確指認被告何秉毅係
    與其接洽借款及收取利息之人，而被告何秉毅在原審審理時
    亦自承參與上揭事實欄一、5（被害人練怡芬）部分之重利
    犯行，顯見被告何秉毅於95年3月間即已受僱於長榮公司，
    擔任業務員工作，故被害人劉淑瑜於警詢時之陳述具有可信
    之特別情況，復為證明被告等犯罪事實存否所必要，依前述
    規定，應有證據能力。
三、又按被告以外之人於審判外之陳述，雖不符前4條之規定，
    而經當事人於審判程序同意作為證據，法院審酌該言詞陳述
    或書面陳述作成時之情況，認為適當者，亦得為證據；當事
    人、代理人或辯護人於法院調查證據時，知有第159條第1項
    不得為證據之情形，而未於言詞辯論終結前聲明異議者，視
    為有前項之同意，刑事訴訟法第159條之5定有明文。查被害
    人潘武鴻、鄭豐耀、楊家忠、陳玫君、劉美鈴、李依蘋、張
    銘峰、許阿招、陳美勤、紀旻妊、陳順欣、林滄山、艾定國
    、李世彬、賴筱容、陳青政、吳俊材、林莉雯、陳順德、蔡
    明峰、嚴柏森、林紅蓮、張家豪、陳瓊雪、練怡芬、蔡明樺
    、沈麗如、范良錟、陳步雲、馮淑娟、施養全、張美珠、張
    武進、蔡芳雪、謝惠茹、江登炎、張羽軒、曹振興、陳育德
    、劉淑瑜、林文峰於警詢時之陳述，及共同被告何嘉哲、何
    銘智、何哲瑋、何秉毅、劉晏任、張晉旻、鄧龍君於警詢時
    就其他共犯涉案部分所為之陳述，雖均屬審判外之陳述，惟
    檢察官、被告及其辯護人均不爭執其證據能力，即同意有證
    據能力，且本院復查無其他違法取供等不法情狀或其他瑕庛
    ，認以之作為證據並無不當，依上揭法條之規定，自有證據
    能力。
四、被害人林庭毅於警詢時之陳述，不具證據能力：被害人林庭
    毅於警詢時雖供稱係向何銘智、何嘉哲、張晉旻接洽借款云
    云，並予以指認，但於偵查中已具結證稱係與「小王」之人
    接洽，有印象是張家華與其接洽等語，該被害人於警詢時之
    供述，係被告以外之人於審判外之言詞陳述，與偵查中所供
    不符部分，查無任何證據足資證明具有可信之特別情況，本
    院認不得作為證據使用。
五、被害人簡錫謙於警詢時之陳述，不具證據能力：被害人簡錫
    謙於警詢時雖供稱其於96年11月左右向「阿華」的男子借17
    萬元，是「阿華」張家華與其接洽，利息是何哲瑋、何嘉哲
    、何銘智向其收取云云，但在原審審理時已改稱陳逸甫、何
    嘉哲、何銘智來收本金，是在借錢半年後，其之前未支付利
    息等語，被害人簡錫謙於警詢時之陳述，係被告以外之人於
    審判外之言詞陳述，且未詳指被告何哲瑋、何嘉哲、何銘智
    收取利息之時間、地點、金額及經過，與原審審理時所供不
    符部分，查無任何證據足資證明具有可信之特別情況，本院
    認不得作為證據使用。
貳、實體方面
一、訊據被告何銘智、何嘉哲對於前揭重利犯行均坦承不諱；被
    告何哲瑋、何秉毅、劉晏任則均坦承受僱於長榮公司。惟被
    告何銘智、何嘉哲均辯稱：有的被害人其等都沒有看到，且
    其有與被害人和解，原判決量刑太重云云；被告何哲瑋辯稱
    ：其都沒有去跟被害人接洽云云；被告陳逸甫辯稱：其是幫
    張家華介紹客人，並非與張家華共組公司，原判決量刑太重
    云云；被告何秉毅辯稱：有些被害人並未與其接洽，原判決
    量刑太重云云；被告劉宴任辯稱：其加入長榮公司僅2個多
    月，原判決量刑太重云云。然查：
(一)、上開犯罪事實，業據(1)被害人潘武鴻、鄭豐耀、楊家忠、陳
    玫君、劉美鈴、李依蘋、張銘峰、許阿招、陳美勤、紀旻妊
    、陳順欣、林滄山、艾定國、李世彬、賴筱容、陳青政、吳
    俊材、林莉雯、陳順德、蔡明峰、嚴柏森、林紅蓮、張家豪
    、陳瓊雪、練怡芬、蔡明樺、沈麗如、范良錟、陳步雲、馮
    淑娟、施養全、張美珠、張武進、蔡芳雪、謝惠茹、江登炎
    、張羽軒、曹振興、陳育德、劉淑瑜、林文峰於警詢時證述
    屬實。(2)證人即被害人楊家忠、陳玫君、紀旻妊、林庭毅、
    艾定國、賴筱容、陳青政、吳俊材、蔡明峰、張家豪、沈麗
    如、陳步雲、馮淑娟、張美珠、張武進、蔡芳雪、謝惠茹於
    偵查中證述屬實。(3)證人即被害人孟照芝、簡錫謙於偵查中
    及原審審理時證述屬實。並有被告何嘉哲持有之行動電話手
    機3支、客戶資料1張、被告何秉毅持有之行動電話手機3支
    、被告張晉旻持有之行動電話手機2支、SIM卡1張、被害人
    資料1疊、被告何銘智持有之行動電話手機25支、SIM卡7張
    、電話資料3張、客戶資料1張、帳單名冊6張、新客戶基本
    資料10張、客戶收款名單20張、被告何哲瑋持有之行動電話
    手機1支、被告陳逸甫持有之客戶資料隨身碟2個、空白本票
    1疊、收支出明細表1疊、客戶資料1本、客戶本票支票簿1本
    、客戶電話4張、被告鄧龍君持有之行動電話3支、空白本票
    2張，及共同被告張家華持有行動電話手機8支扣案可資佐證
    。
(二)、被告何嘉哲於警詢時已供承：其在臺中市○區○○路581號5
    樓之5經營長榮公司，經營項目為放款、公司債務處理。其
    於97年1月間認識張家華，所以與張家華、陳逸甫共同出資
    經營，張家華、陳逸甫於96年間就開始共同經營放貸業務等
    語；另被告何銘智於警詢時亦指稱：何嘉哲係長榮公司負責
    人，客戶洽談及債務由陳逸甫處理等語；何哲瑋、何秉毅、
    張晉旻、鄧龍君、劉晏任於警詢時亦均供稱：長榮公司負責
    人為何嘉哲，張家華、陳逸甫亦為員工等語。佐以被害人賴
    筱容係於94年3月間向被告陳逸甫借款，由張家華收取利息
    ；被害人張羽軒於95年初向張家華借款；被害人練怡芬於95
    年3月間向被告陳逸甫、何秉毅、劉晏任及張家華借款；被
    害人張家豪於95年6月間向張家華借款；被害人李依蘋於95
    年8、9月間向被告陳逸甫及張家華借款；被害人艾定國於95
    年底向被告陳逸甫借款；被害人蔡明峰於96年3、4月間向被
    告陳逸甫及張家華借款；被害人林紅蓮於96年6、7月間向被
    告陳逸甫及張家華借款；被害人林文峰於96年7月間向張家
    華借款，由被告陳逸甫、何銘智收取利息；被害人張美珠於
    96年10月、12月間，分別向被告陳逸甫、劉晏任及鄧龍君借
    款；被害人謝惠茹於96年11月4日向被告陳逸甫、何秉毅及
    張家華借款；被害人江登炎於96年11月4日、12月31日向被
    告陳逸甫及張家華借款；被害人孟照芝於96年11月間、12月
    間，分別向被告陳逸甫、劉晏任及張家華借款；被害人簡錫
    謙於96年11月間向張家華借款；被害人陳步雲於96年12月3
    日向被告陳逸甫借款；被害人劉淑瑜於96年12月間向被告何
    秉毅借款。前述被害人均未指認被告何嘉哲參與借款情事，
    顯見被告陳逸甫與張家華於94年3月間即已共組長榮公司，
    從事重利之犯行，而被告何嘉哲係於97年2月1日始出資加入
    長榮公司，擔任負責人之一。另自被告陳逸甫處所扣得之隨
    身碟2個，其內均是借款人之個人資料、借款與繳息等資料
    （事實欄一所示被害人，除林莉雯外，其餘被害人之資料均
    儲存在該2個隨身碟內），故被告陳逸甫確係長榮公司主要
    經營者之一，否則豈會由其持有如此重要之資料！
(三)、被告何秉毅、劉晏任於95年3月間即與被告陳逸甫及張家華
    借款予被害人練怡芬；被告何銘智曾向96年7月間借款之被
    害人林文峰收取利息；業據被害人練怡芬、林文峰於警詢或
    偵查中指述無訛。被告何秉毅於原審審理時亦供承參與被害
    人練怡芬借款情事，被告何銘智於原審審理時供承參與被害
    人林文峰借款情事，被告劉晏任於原審審理時供承參與被害
    人張美珠借款情事，而97年3月1日以前借款之被害人皆未曾
    明確指陳被告何哲瑋參與，足可認定被告何秉毅、劉晏任均
    係自95年3月間起受僱予長榮公司；被告何銘智係自96年7月
    間起受僱予長榮公司。
(四)、警方自被告陳逸甫處所扣得之隨身碟2個，其內均是借款人
    之個人資料、借款與繳息等資料，而事實欄一所示被害人中
    ，除林莉雯外，其餘被害人之資料均儲存在該2個隨身碟內
    ，故警方乃依據扣案之資料通知該等被害人到案說明，此由
    該等被害人之警詢筆錄即可得知。另被害人林莉雯於警詢時
    陳稱：「我有向長榮國際資產管理有限公司借款。」、「因
    為我在過年期間急需用錢繳票款，所以向長榮國際資產管理
    有限公司借款，共借款40萬元左右。」、「第一次借款是每
    10萬元，每15天的利息為1萬元，第二次之後，是每10萬元
    ，每20天利息8000元。」、「我有開具我．．公司的支票，
    彰化商業銀行南台中分行戶號30790。」、「（你開具給長
    榮國際資產管理有限公司的借款支票2張，為何會在黃惠璿
    的國泰世華銀行000000000000的帳戶於97年2月18日代收票
    據兌現各新台幣10萬元？）這部分我不知道。」等語明確，
    且黃惠璿之國泰世華銀行000000000000號帳戶，確係借予張
    家華使用，其將該帳戶存摺、印章、提款卡及密碼交予張家
    華等情，亦據黃惠璿於偵查中供述屬實，而黃惠璿上開帳戶
    於97年2月18日，亦確有2筆面額各10萬元、支票帳號為0000
    00000號、付款人為彰化銀行南台中分行之支票2張提示兌現
    ，有該帳戶交易明細可按（彰警刑偵一字第0970040545警卷
    132頁），此與被害人林莉雯前開指述之情節相符，足見被
    害人林莉雯確曾因急迫用錢而向長榮公司借款，並繳交高額
    之重利無誤。另警方係依據扣案之資料循線通知各被害人到
    案說明，該等資料已足資證明各該被害人確有向長榮公司借
    此高利貸款，故各該被害人能否一一指認本案之被告有否出
    面接洽借款、取息？應非重要關鍵之點。況各借款人僅係短
    暫與交付款項或取息之人接觸，能否清楚記憶該等人員之長
    相、特徵，亦屬有疑。自難單憑被害人無法指認被告，即遽
    認被告並未參與本案重利犯行。是被害人沈麗如、陳青政、
    曹振興、張武進、林莉雯、施養全、嚴柏森於本院審理時均
    證稱：並非本案被告借款給其等語，尚難資為有利於被告6
    人之證據。
(五)、按共同正犯之成立，祇須具有犯意之聯絡，行為之分擔，既
    不問犯罪動機起於何人，亦不必每一階段犯行，均經參與。
    共同實行犯罪行為之人，在合同意思範圍內，各自分擔犯罪
    行為之一部，相互利用他人之行為，以達其犯罪之目的者，
    即應對於全部所發生之結果共同負責；共同正犯間，非僅就
    其自己實行之行為負其責任，並在犯意聯絡之範圍內，對於
    他共同正犯所實施之行為，亦應共同負責。本件被告陳逸甫
    與張家華自94年3月間起，共組長榮公司，利用報紙分類廣
    告、發送簡訊或自製宣傳文宣等方式，傳遞週轉借款訊息，
    誘使需款孔急之不特定人聯絡並借予款項，收取與原本顯不
    相當之重利，並自95年3月間起僱用被告何秉毅、劉晏任；
    96年7月間起僱用被告何銘智；96年10月間起僱用鄧龍君；
    97年1月15日起僱用張晉旻，及於不詳時間僱用不詳姓名成
    年人為業務員，另於97年2月1日起邀約被告何嘉哲出資加入
    長榮公司，再於97年3月1日起僱用被告何哲瑋為業務員，各
    自分擔與不特定人接洽，出借款項及收取利息工作，則被告
    陳逸甫、何嘉哲、何銘智、何哲瑋、何秉毅、劉晏任與共犯
    陳晉旻、鄧龍君分別自共組、加入或受僱長榮公司起，對於
    長榮公司內部乘被害人急迫之際貸予款項，而收取與原本顯
    不相當利息之犯行，相互間顯然具有犯意之合致，應共負重
    利之責。
(六)、綜上所述，被告6人之辯解無非卸責之詞，均不足採，本案
    事證明確，其等犯行均堪認定。
二、論罪科刑
(一)、刑法之新舊法比較：
    被告陳逸甫犯前揭事實欄一、1至7所示之行為後；及被告何
    秉毅、劉晏任犯前揭事實欄一、5至7所示之行為後，刑法業
    於94年2月2日修正公布，並於95年7月1日施行。而修正後刑
    法第2條第1項規定：「行為後法律有變更者，適用行為時之
    法律，但行為後之法律有利於行為人者，適用最有利於行為
    人之法律。」此條規定係規範行為後法律變更所生新舊法律
    比較適用之準據法，是刑法第2條本身雖經修正，但刑法第2
    條既屬適用法律之準據法，本身尚無比較新舊法之問題，應
    一律適用裁判時之現行刑法第2條規定以決定適用之刑罰法
    律。又比較新舊法時應就罪刑有關之共犯、牽連犯、連續犯
    、結合犯，以及累犯加重、自首減輕暨其他法定加減原因（
    如身份加減）與加減例等一切情形，綜其全部罪刑之結果而
    為比較，且就比較之結果，需為整體之適用，不能割裂分別
    適用各該有利於行為人之法律，此即法律變更之比較適用所
    應遵守之「罪刑綜合比較原則」及「擇用整體性原則」（最
    高法院95年5月23日95年度第8次刑庭會議決議參照）。
    本件就被告陳逸甫、何秉毅、劉晏任部分之刑法新舊法比較
    如下：
  1.新修正刑法已刪除第56條連續犯之規定，此刪除雖非犯罪構
    成要件之變更，但顯已影響行為人刑罰之法律效果，自屬法
    律有變更。被告陳逸甫、何秉毅、劉晏任上開多次重利犯行
    ，依修正前刑法第56條規定，基於概括犯意所觸犯同一罪名
    之數行為，在法律上評價為一罪，而修正刪除刑法第56條之
    規定後，該數行為即依數罪併罰之規定分論併罰，則依新修
    正刑法第2條第1項規定，比較新、舊法結果，以修正前之規
    定有利於被告陳逸甫、何秉毅、劉晏任。
  2.修正後刑法第33條第5款規定「罰金：新臺幣1千元以上，以
    百元計算之」，與修正前刑法第33條第5款規定「罰金：1（
    銀）元以上」相較，刑法分則中有罰金刑之規定者，於修正
    前最低度之法定刑係銀元1元即新臺幣3元，於修正後則係新
    臺幣1千元，本件被告陳逸甫、何秉毅、劉晏任所犯重利罪
    名定有罰金刑，比較修正前後之規定，修正後之規定並未更
    有利於被告3人。
  3.修正前刑法第51條規定：「數罪併罰，分別宣告其罪之刑，
    依左列各款定其應執行者：五宣告多數有期徒刑者，於各刑
    中之最長期以上，各刑合併之刑期以下，定其刑期。但不得
    逾20年。」修正後刑法第51條第5款規定：「五宣告多數有
    期徒刑者，於各刑中之最長期以上，各刑合併之刑期以下，
    定其刑期。但不得逾30年。」比較結果，修正後刑法並非較
    有利於行為人。
  4.此部分經綜合比較結果，以修正前之刑法規定有利於被告陳
    逸甫、何秉毅、劉晏任，自應一體適用修正前刑法之規定。
(二)、核被告陳逸甫就事實欄一、1至44所示犯行；被告何秉毅、
    劉晏任就事實欄一、5至44所示犯行；被告何銘智就事實欄
    一、17至44所示犯行，被告何嘉哲就事實欄一、29至44所示
    犯行；被告何哲瑋就事實欄一、32至44所示犯行，均係犯刑
    法第344條之重利罪。被告陳逸甫就事實欄一、1至4所示犯
    行，與張家華及其他不詳姓名成年人間；被告陳逸甫、何秉
    毅、劉晏任就事實欄一、5至16所示犯行，彼此與張家華及
    其他不詳姓名成年人間；被告陳逸甫、何秉毅、劉晏任、何
    銘智就事實欄一、17所示犯行，彼此與張家華及不詳姓名成
    年人間；被告陳逸甫、何秉毅、劉晏任、何銘智與鄧龍君就
    事實欄一、18至27所示犯行，彼此與張家華及不詳姓名成年
    人間；被告陳逸甫、何秉毅、劉晏任、何銘智與鄧龍君、張
    晉旻就事實欄一、28所示犯行，彼此與張家華及不詳姓名成
    年人間；被告陳逸甫、何秉毅、劉晏任、何銘智、何嘉哲與
    鄧龍君、張晉旻就事實欄一、29至31所示犯行，彼此與張家
    華及不詳姓名成年人間；被告陳逸甫、何秉毅、劉晏任、何
    銘智、何嘉哲、何哲瑋與鄧龍君、張晉旻就事實欄一、32至
    44所示犯行，彼此與張家華及不詳姓名成年人間，均有實行
    犯罪之犯意聯絡及行為分擔，皆為共同正犯。
(三)、被告陳逸甫先後所為如事實欄一、1至7所示犯行；被告何秉
    毅、劉晏任先後所為如事實欄一、5至7所示犯行，均各時間
    緊接，犯罪構成要件相同，顯係基於概括之犯意反覆為之，
    為修正前刑法之連續犯，應分別依修正前刑法第56條之規定
    論以一罪，並加重其刑。
(四)、被告陳逸甫曾因重利案件，經臺灣臺中地方法院以96年度簡
    字第843號判處有期徒刑3月確定，於96年10月18日執行完畢
    。被告何嘉哲曾因傷害案件，經臺灣高等法院臺南分院以96
    年度上易字第680號判處有期徒刑4月，減為有期徒刑2月確
    定，於97年4月3日以易科罰金執行完畢。被告何銘智曾因妨
    害自由案件，經本院以95年度上訴字第2845號判處有期徒刑
    5月確定，於96年5月25日執行完畢，有臺灣高等法院被告前
    案紀錄表在卷足憑，被告陳逸甫於有期徒刑之執行完畢後，
    5年以內故意再犯有期徒刑以上之如事實欄一之16、18至44
    所示重利罪；被告何嘉哲於有期徒刑之執行完畢後，5年以
    內故意再犯有期徒刑以上之如事實欄一、40至44所示重利罪
    ；被告何銘智於有期徒刑之執行完畢後，5年以內故意再犯
    有期徒刑以上之如事實欄一、17至44所示重利罪，皆為累犯
    ，應依刑法第47條第1項規定加重其刑。
(五)、被告陳逸甫所犯如附表一所示各重利罪、被告何嘉哲所犯如
    附表二所示各重利罪、被告何銘智所犯如附表三所示各重利
    罪、被告何哲瑋所犯如附表四所示各重利罪、被告何秉毅所
    犯如附表五所示各重利罪、被告劉晏任所犯如附表六所示各
    重利罪，被害人相異，所侵害之法益不同，時間上可明確區
    分，非密接而無法切割，自應各自獨立評價而成立數重利罪
    ，即所犯各重利罪，犯意各別，行為互殊，應予分論併罰。
三、原審認被告陳逸甫、何嘉哲、何銘智、何哲瑋、何秉毅、劉
    晏任前開有罪部分罪證明確，適用刑法第2條第1項、第28條
    、第344條、第47條第1項、第41條第1項前段、第51條第5款
    、95年7月1日修正施行前刑法第56條、第41條第1項前段、
    第2項、第51條第5款、98年12月30日修正施行後刑法第41條
    第8項、刑法施行法第1條之1、刪除前罰金罰鍰提高標準條
    例第2條、中華民國九十六年罪犯減刑條例第2條第1項第3款
    、第7條、第9條、第10條第1項之規定，分別審酌被告陳逸
    甫自94年3月間起即與張家華成立長榮公司，乘不特定人急
    迫之際貸予金錢，收取高額利息，被害人數眾多，被告何嘉
    哲自97年2月1日始出資加入長榮公司，被告何銘智、何哲瑋
    、何秉毅、劉晏任各於上揭時間受僱於長榮公司，均負責接
    洽、出借款項及收取利息工作，危害社會善良風俗，使被害
    人生活更形困難，情節非輕，手段平和，暨被告等犯罪動機
    、目的、犯罪後態度、分擔角色等一切情狀，各量處如附表
    一至六所示之刑（原判決附表一編號27至38部分，誤載為編
    號28至39；及主文欄就陳逸甫部分關於「附表一編號1至編
    號38」誤載為「附表一編號1至39」、附表三主文欄關於「
    何銘智」之記載，均誤載為「何明智」），並定其等應執行
    之刑及諭知易科罰金之折算標準。復說明：(一)、扣案被告何
    嘉哲持有之行動電話手機3支、客戶資料1張；被告何秉毅持
    有之行動電話手機3支；共犯張晉旻持有之行動電話手機2支
    、SIM卡1張、被害人資料1疊；被告何銘智持有之行動電話
    手機25支、SIM卡7張、電話資料3張、客戶資料1張、帳單名
    冊6張、新客戶基本資料10張、客戶收款名單20張；被告何
    哲瑋持有之行動電話手機1支；被告陳逸甫持有之客戶資料
    隨身碟2個、空白本票1疊、收支出明細表1疊、客戶資料1本
    、客戶本票支票簿1本、客戶電話4張；共犯鄧龍君持有之行
    動電話手機3支、空白本票2張；及共犯張家華持有之行動電
    話手機8支，雖係供犯罪所用之物，但均非違禁物，其中行
    動電話手機兼為一般聯絡使用，無從判斷供本件重利各罪使
    用情況；另扣案之被告何秉毅所持有之現金34萬4000元、被
    告陳逸甫持有之現金7萬5700元、共同被告張家華持有之現
    金1萬8600元，及其餘扣案之物品，尚乏事證足資證明係因
    本件重利各罪所得或供本件重利各罪所用，故不宜宣告沒收
    。(二)、被告陳逸甫所犯如附表一編號1至6所示重利各罪及被
    告何秉毅所犯如附表五編號1至6所示重利各罪、被告劉晏任
    所犯如附表六編號1至6所示重利各罪之犯罪時間，均係於96
    年4月24日以前，合於中華民國九十六年罪犯減刑條例第2條
    第1項第3款所定得減刑之條件，應各減其宣告刑2分之1，並
    依同條例第9條、第10條第1項之規定，定其應執行刑及諭知
    易科罰金之折算標準。又被告陳逸甫所犯如事實欄一、1至7
    所示重利罪及被告何秉毅、劉晏任犯如事實欄一、5至7所示
    重利罪後，刑法第41條業已修正，95年7月1日修正前之刑法
    第41條第1項前段規定之易科罰金折算標準，以銀元100元、
    200元、300元即新臺幣300元、600元、900元折算1日；同法
    條第2項規定：「併合處罰之數罪，均有前項情形，其應執
    行之刑逾6月者，亦同。」95年7月1日修正施行之刑法第41
    條第1項前段規定之易科罰金折算標準，則以新臺幣1000元
    、2000元或3000元折算1日；同法條第2項則規定：「前項規
    定於數罪併罰，其應執行之刑未逾六月者，亦適用之。（此
    部分規定業經於98年6月19日經司法院釋字第662號解釋為無
    效）」；另98年12月30日公布施行之刑法第41條第1項前段
    規定之易科罰金折算標準，係以新臺幣1000元、2000元或
    3000元折算1日；同法條第8項則規定：關於易科罰金之規定
    ，於數罪併罰之數罪均得易科罰金或易服社會勞動，其應執
    行之刑已逾6月者，亦適用之。被告陳逸甫、何秉毅、劉晏
    任此部分所為，經比較95年7月1日修正前後刑法（修正後第
    2 項業經解釋為無效，無庸比較）及98年12月30日修正施行
    之刑法第41條規定，以95年7月1日修正前刑法第41條之規定
    有利於被告陳逸甫、何秉毅、劉晏任，故就被告陳逸甫、何
    秉毅、劉晏任此部分重利犯行依95年7月1日修正前刑法第41
    條第1項前段之規定諭知易科罰金之折算標準；就其等另外
    之重利犯行依98年12月30日修正施行之刑法第41條第1項前
    段規定諭知易科罰金之折算標準。又依刑法第51條定應執行
    刑時，於裁判確定前犯數罪，其中一罪在新法施行前者，亦
    應依刑法第2條第1項規定適用最有利於行為人之法律（最高
    法院95年度第8次刑事庭會議決議可資參照）。查本件被告
    陳逸甫、何秉毅、劉晏任所犯各重利罪，其中1罪在95年7月
    1 日刑法修正施行前所犯，且數罪均符合得易科罰金之規定
    ，經比較新舊法結果，顯然修正後刑法（含98年12月30日修
    正施行之刑法第41條第1項、第8項）並無較有利於被告3人
    ，依上開說明，應依修正前刑法第51條第5款之規定定其應
    執行之刑，並依95年7月1日修正前刑法第41條第1項前段規
    定就其應執行之刑，定其易科罰金之折算標準。另被告何嘉
    哲、何銘智、何哲瑋行為後，原刑法第41條第2項規定「前
    項規定於數罪併罰，其應執行之刑未逾六月者，亦適用之」
    （此條項關於數罪併罰，數宣告刑均得易科罰金，而定應執
    行之刑逾六月個月者，排除適用同條第1項得易科罰金之規
    定部分，與憲法第23條規定有違，並與司法院釋字第366號
    解釋不符，業經司法院大法官於98年6月19日以釋字第662號
    解釋失其效力，嗣並修正為「第1項至第3項規定於數罪併罰
    ，其應執行之刑未逾6個月者，亦適用之」（改列同條第8項
    ），再修正為「第1項至第4項及第7項之規定，於數罪併罰
    之數罪均得易科罰金或易服社會勞動，其應執行之刑逾6月
    者，亦適用之」，於98年12月30日公布施行，故本件此部分
    應無庸比較新舊法，而逕行適用現行有效之刑法第41條之規
    定。故就被告陳逸甫定其應執行刑為有期徒刑2年4月，如易
    科罰金，以銀元3百元即新臺幣9百元折算1日；就被告何嘉
    哲定其應執行刑為有期徒刑1年1月，如易科罰金，以新臺幣
    1 千元折算1日；就被告何銘智定其應執行之刑為有期徒刑1
    年4月，如易科罰金，以新臺幣1千元折算1日；就被告何哲
    瑋定其應執行之刑為有期徒刑8月，如易科罰金，以新臺幣1
    千元折算1日；就被告何秉毅、劉晏任均定其等應執行之刑
    為有期徒刑1年3月，如易科罰金，均以銀元3百元即新臺幣9
    百元折算1日。經核原判決認事用法並無違誤，量刑亦屬妥
    適，被告陳逸甫、何嘉哲、何銘智、何哲瑋、何秉毅、劉晏
    任猶執前詞指摘原判決此部分不當，其等之上訴為無理由，
    均應予以駁回。
據上論斷，應依刑事訴訟法第368條，判決如主文。
本案經檢察官王清杰到庭執行職務。
中    華    民    國    99    年    12    月    30    日
            刑事第八庭  審判長法  官  羅  得  村
                              法  官  李  雅  俐
                              法  官  簡  源  希
上列正本證明與原本無異。
不得上訴。
                              書記官  李  宜  珊
中    華    民    國    99    年    12    月    30    日
附錄論罪科刑法條：
刑法第344條
乘他人急迫、輕率或無經驗貸以金錢或其他物品，而取得與原本
顯不相當之重利者，處1年以下有期徒刑、拘役或科或併科1千元
以下罰金。
【附表一】：被告陳逸甫部分
┌──┬─────┬──────┬────────────┐
│編號│ 犯罪事實 │  所犯罪名  │    主          文      │
├──┼─────┼──────┼────────────┤
│1   │事實欄一、│刑法第344條 │陳逸甫共同連續乘他人急迫│
│    │1至7部分  │之重利罪    │貸以金錢，而取得與原本顯│
│    │          │            │不相當之重利，處有期徒刑│
│    │          │            │陸月，減為有期徒刑參月，│
│    │          │            │如易科罰金，以銀元參佰元│
│    │          │            │即新臺幣玖佰元折算壹日。│
├──┼─────┼──────┼────────────┤
│2   │事實欄一之│刑法第344條 │陳逸甫共同乘他人急迫貸以│
│    │8部分     │之重利罪    │金錢，而取得與原本顯不相│
│    │          │            │當之重利，處有期徒刑貳月│
│    │          │            │，減為有期徒刑壹月，如易│
│    │          │            │科罰金，以新臺幣壹仟元折│
│    │          │            │算壹日。                │
├──┼─────┼──────┼────────────┤
│3   │事實欄一之│刑法第344條 │陳逸甫共同乘他人急迫貸以│
│    │9部分     │之重利罪    │金錢，而取得與原本顯不相│
│    │          │            │當之重利，處有期徒刑貳月│
│    │          │            │，減為有期徒刑壹月，如易│
│    │          │            │科罰金，以新臺幣壹仟元折│
│    │          │            │算壹日。                │
├──┼─────┼──────┼────────────┤
│4   │事實欄一之│刑法第344條 │陳逸甫共同乘他人急迫貸以│
│    │10部分    │之重利罪    │金錢，而取得與原本顯不相│
│    │          │            │當之重利，處有期徒刑貳月│
│    │          │            │，減為有期徒刑壹月，如易│
│    │          │            │科罰金，以新臺幣壹仟元折│
│    │          │            │算壹日。                │
├──┼─────┼──────┼────────────┤
│5   │事實欄一之│刑法第344條 │陳逸甫共同乘他人急迫貸以│
│    │11部分    │之重利罪    │金錢，而取得與原本顯不相│
│    │          │            │當之重利，處有期徒刑貳月│
│    │          │            │，減為有期徒刑壹月，如易│
│    │          │            │科罰金，以新臺幣壹仟元折│
│    │          │            │算壹日。                │
├──┼─────┼──────┼────────────┤
│6   │事實欄一之│刑法第344條 │陳逸甫共同乘他人急迫貸以│
│    │12部分    │之重利罪    │金錢，而取得與原本顯不相│
│    │          │            │當之重利，處有期徒刑貳月│
│    │          │            │，減為有期徒刑壹月，如易│
│    │          │            │科罰金，以新臺幣壹仟元折│
│    │          │            │算壹日。                │
├──┼─────┼──────┼────────────┤
│7   │事實欄一之│刑法第344條 │陳逸甫共同乘他人急迫貸以│
│    │13部分    │之重利罪    │金錢，而取得與原本顯不相│
│    │          │            │當之重利，處有期徒刑貳月│
│    │          │            │，如易科罰金，以新臺幣壹│
│    │          │            │仟元折算壹日。          │
├──┼─────┼──────┼────────────┤
│8   │事實欄一之│刑法第344條 │陳逸甫共同乘他人急迫貸以│
│    │14部分    │之重利罪    │金錢，而取得與原本顯不相│
│    │          │            │當之重利，處有期徒刑貳月│
│    │          │            │，如易科罰金，以新臺幣壹│
│    │          │            │仟元折算壹日。          │
├──┼─────┼──────┼────────────┤
│9   │事實欄一之│刑法第344條 │陳逸甫共同乘他人急迫貸以│
│    │15部分    │之重利罪    │金錢，而取得與原本顯不相│
│    │          │            │當之重利，處有期徒刑貳月│
│    │          │            │，如易科罰金，以新臺幣壹│
│    │          │            │仟元折算壹日。          │
├──┼─────┼──────┼────────────┤
│10  │事實欄一之│刑法第344條 │陳逸甫共同乘他人急迫貸以│
│    │16部分    │之重利罪    │金錢，而取得與原本顯不相│
│    │          │            │當之重利，累犯，處有期徒│
│    │          │            │刑參月，如易科罰金，以新│
│    │          │            │臺幣壹仟元折算壹日。    │
├──┼─────┼──────┼────────────┤
│11  │事實欄一之│刑法第344條 │陳逸甫共同乘他人急迫貸以│
│    │17部分    │之重利罪    │金錢，而取得與原本顯不相│
│    │          │            │當之重利，處有期徒刑貳月│
│    │          │            │，如易科罰金，以新臺幣壹│
│    │          │            │仟元折算壹日。          │
├──┼─────┼──────┼────────────┤
│12  │事實欄一之│刑法第344條 │陳逸甫共同乘他人急迫貸以│
│    │18部分    │之重利罪    │金錢，而取得與原本顯不相│
│    │          │            │當之重利，累犯，處有期徒│
│    │          │            │刑參月，如易科罰金，以新│
│    │          │            │臺幣壹仟元折算壹日。    │
├──┼─────┼──────┼────────────┤
│13  │事實欄一之│刑法第344條 │陳逸甫共同乘他人急迫貸以│
│    │19部分    │之重利罪    │金錢，而取得與原本顯不相│
│    │          │            │當之重利，累犯，處有期徒│
│    │          │            │刑參月，如易科罰金，以新│
│    │          │            │臺幣壹仟元折算壹日。    │
├──┼─────┼──────┼────────────┤
│14  │事實欄一之│刑法第344條 │陳逸甫共同乘他人急迫貸以│
│    │20部分    │之重利罪    │金錢，而取得與原本顯不相│
│    │          │            │當之重利，累犯，處有期徒│
│    │          │            │刑參月，如易科罰金，以新│
│    │          │            │臺幣壹仟元折算壹日。    │
├──┼─────┼──────┼────────────┤
│15  │事實欄一之│刑法第344條 │陳逸甫共同乘他人急迫貸以│
│    │21部分    │之重利罪    │金錢，而取得與原本顯不相│
│    │          │            │當之重利，累犯，處有期徒│
│    │          │            │刑參月，如易科罰金，以新│
│    │          │            │臺幣壹仟元折算壹日。    │
├──┼─────┼──────┼────────────┤
│16  │事實欄一之│刑法第344條 │陳逸甫共同乘他人急迫貸以│
│    │22部分    │之重利罪    │金錢，而取得與原本顯不相│
│    │          │            │當之重利，累犯，處有期徒│
│    │          │            │刑參月，如易科罰金，以新│
│    │          │            │臺幣壹仟元折算壹日。    │
├──┼─────┼──────┼────────────┤
│17  │事實欄一之│刑法第344條 │陳逸甫共同乘他人急迫貸以│
│    │23部分    │之重利罪    │金錢，而取得與原本顯不相│
│    │          │            │當之重利，累犯，處有期徒│
│    │          │            │刑參月，如易科罰金，以新│
│    │          │            │臺幣壹仟元折算壹日。    │
├──┼─────┼──────┼────────────┤
│18  │事實欄一之│刑法第344條 │陳逸甫共同乘他人急迫貸以│
│    │24部分    │之重利罪    │金錢，而取得與原本顯不相│
│    │          │            │當之重利，累犯，處有期徒│
│    │          │            │刑參月，如易科罰金，以新│
│    │          │            │臺幣壹仟元折算壹日。    │
├──┼─────┼──────┼────────────┤
│19  │事實欄一之│刑法第344條 │陳逸甫共同乘他人急迫貸以│
│    │25部分    │之重利罪    │金錢，而取得與原本顯不相│
│    │          │            │當之重利，累犯，處有期徒│
│    │          │            │刑參月，如易科罰金，以新│
│    │          │            │臺幣壹仟元折算壹日。    │
├──┼─────┼──────┼────────────┤
│20  │事實欄一之│刑法第344條 │陳逸甫共同乘他人急迫貸以│
│    │26部分    │之重利罪    │金錢，而取得與原本顯不相│
│    │          │            │當之重利，累犯，處有期徒│
│    │          │            │刑參月，如易科罰金，以新│
│    │          │            │臺幣壹仟元折算壹日。    │
├──┼─────┼──────┼────────────┤
│21  │事實欄一之│刑法第344條 │陳逸甫共同乘他人急迫貸以│
│    │27部分    │之重利罪    │金錢，而取得與原本顯不相│
│    │          │            │當之重利，累犯，處有期徒│
│    │          │            │刑參月，如易科罰金，以新│
│    │          │            │臺幣壹仟元折算壹日。    │
├──┼─────┼──────┼────────────┤
│22  │事實欄一之│刑法第344條 │陳逸甫共同乘他人急迫貸以│
│    │28部分    │之重利罪    │金錢，而取得與原本顯不相│
│    │          │            │當之重利，累犯，處有期徒│
│    │          │            │刑參月，如易科罰金，以新│
│    │          │            │臺幣壹仟元折算壹日。    │
├──┼─────┼──────┼────────────┤
│23  │事實欄一之│刑法第344條 │陳逸甫共同乘他人急迫貸以│
│    │29部分    │之重利罪    │金錢，而取得與原本顯不相│
│    │          │            │當之重利，累犯，處有期徒│
│    │          │            │刑參月，如易科罰金，以新│
│    │          │            │臺幣壹仟元折算壹日。    │
├──┼─────┼──────┼────────────┤
│24  │事實欄一之│刑法第344條 │陳逸甫共同乘他人急迫貸以│
│    │30部分    │之重利罪    │金錢，而取得與原本顯不相│
│    │          │            │當之重利，累犯，處有期徒│
│    │          │            │刑參月，如易科罰金，以新│
│    │          │            │臺幣壹仟元折算壹日。    │
├──┼─────┼──────┼────────────┤
│25  │事實欄一之│刑法第344條 │陳逸甫共同乘他人急迫貸以│
│    │31部分    │之重利罪    │金錢，而取得與原本顯不相│
│    │          │            │當之重利，累犯，處有期徒│
│    │          │            │刑參月，如易科罰金，以新│
│    │          │            │臺幣壹仟元折算壹日。    │
├──┼─────┼──────┼────────────┤
│26  │事實欄一之│刑法第344條 │陳逸甫共同乘他人急迫貸以│
│    │32部分    │之重利罪    │金錢，而取得與原本顯不相│
│    │          │            │當之重利，累犯，處有期徒│
│    │          │            │刑參月，如易科罰金，以新│
│    │          │            │臺幣壹仟元折算壹日。    │
├──┼─────┼──────┼────────────┤
│27  │事實欄一之│刑法第344條 │陳逸甫共同乘他人急迫貸以│
│    │33部分    │之重利罪    │金錢，而取得與原本顯不相│
│    │          │            │當之重利，累犯，處有期徒│
│    │          │            │刑參月，如易科罰金，以新│
│    │          │            │臺幣壹仟元折算壹日。    │
├──┼─────┼──────┼────────────┤
│28  │事實欄一之│刑法第344條 │陳逸甫共同乘他人急迫貸以│
│    │34部分    │之重利罪    │金錢，而取得與原本顯不相│
│    │          │            │當之重利，累犯，處有期徒│
│    │          │            │刑參月，如易科罰金，以新│
│    │          │            │臺幣壹仟元折算壹日。    │
├──┼─────┼──────┼────────────┤
│29  │事實欄一之│刑法第344條 │陳逸甫共同乘他人急迫貸以│
│    │35部分    │之重利罪    │金錢，而取得與原本顯不相│
│    │          │            │當之重利，累犯，處有期徒│
│    │          │            │刑參月，如易科罰金，以新│
│    │          │            │臺幣壹仟元折算壹日。    │
├──┼─────┼──────┼────────────┤
│30  │事實欄一之│刑法第344條 │陳逸甫共同乘他人急迫貸以│
│    │36部分    │之重利罪    │金錢，而取得與原本顯不相│
│    │          │            │當之重利，累犯，處有期徒│
│    │          │            │刑參月，如易科罰金，以新│
│    │          │            │臺幣壹仟元折算壹日。    │
├──┼─────┼──────┼────────────┤
│31  │事實欄一之│刑法第344條 │陳逸甫共同乘他人急迫貸以│
│    │37部分    │之重利罪    │金錢，而取得與原本顯不相│
│    │          │            │當之重利，累犯，處有期徒│
│    │          │            │刑參月，如易科罰金，以新│
│    │          │            │臺幣壹仟元折算壹日。    │
├──┼─────┼──────┼────────────┤
│32  │事實欄一之│刑法第344條 │陳逸甫共同乘他人急迫貸以│
│    │38部分    │之重利罪    │金錢，而取得與原本顯不相│
│    │          │            │當之重利，累犯，處有期徒│
│    │          │            │刑參月，如易科罰金，以新│
│    │          │            │臺幣壹仟元折算壹日。    │
├──┼─────┼──────┼────────────┤
│33  │事實欄一之│刑法第344條 │陳逸甫共同乘他人急迫貸以│
│    │39部分    │之重利罪    │金錢，而取得與原本顯不相│
│    │          │            │當之重利，累犯，處有期徒│
│    │          │            │刑參月，如易科罰金，以新│
│    │          │            │臺幣壹仟元折算壹日。    │
├──┼─────┼──────┼────────────┤
│34  │事實欄一之│刑法第344條 │陳逸甫共同乘他人急迫貸以│
│    │40部分    │之重利罪    │金錢，而取得與原本顯不相│
│    │          │            │當之重利，累犯，處有期徒│
│    │          │            │刑參月，如易科罰金，以新│
│    │          │            │臺幣壹仟元折算壹日。    │
├──┼─────┼──────┼────────────┤
│35  │事實欄一之│刑法第344條 │陳逸甫共同乘他人急迫貸以│
│    │41部分    │之重利罪    │金錢，而取得與原本顯不相│
│    │          │            │當之重利，累犯，處有期徒│
│    │          │            │刑參月，如易科罰金，以新│
│    │          │            │臺幣壹仟元折算壹日。    │
├──┼─────┼──────┼────────────┤
│36  │事實欄一之│刑法第344條 │陳逸甫共同乘他人急迫貸以│
│    │42部分    │之重利罪    │金錢，而取得與原本顯不相│
│    │          │            │當之重利，累犯，處有期徒│
│    │          │            │刑參月，如易科罰金，以新│
│    │          │            │臺幣壹仟元折算壹日。    │
├──┼─────┼──────┼────────────┤
│37  │事實欄一之│刑法第344條 │陳逸甫共同乘他人急迫貸以│
│    │43部分    │之重利罪    │金錢，而取得與原本顯不相│
│    │          │            │當之重利，累犯，處有期徒│
│    │          │            │刑參月，如易科罰金，以新│
│    │          │            │臺幣壹仟元折算壹日。    │
├──┼─────┼──────┼────────────┤
│38  │事實欄一之│刑法第344條 │陳逸甫共同乘他人急迫貸以│
│    │44部分    │之重利罪    │金錢，而取得與原本顯不相│
│    │          │            │當之重利，累犯，處有期徒│
│    │          │            │刑參月，如易科罰金，以新│
│    │          │            │臺幣壹仟元折算壹日。    │
└──┴─────┴──────┴────────────┘
【附表二】：被告何嘉哲部分
┌──┬─────┬──────┬────────────┐
│編號│ 犯罪事實 │  所犯罪名  │    主          文      │
├──┼─────┼──────┼────────────┤
│1   │事實欄一之│刑法第344條 │何嘉哲共同乘他人急迫貸以│
│    │29部分    │之重利罪    │金錢，而取得與原本顯不相│
│    │          │            │當之重利，處有期徒刑貳月│
│    │          │            │，如易科罰金，以新臺幣壹│
│    │          │            │仟元折算壹日。          │
├──┼─────┼──────┼────────────┤
│2   │事實欄一之│刑法第344條 │何嘉哲共同乘他人急迫貸以│
│    │30部分    │之重利罪    │金錢，而取得與原本顯不相│
│    │          │            │當之重利，處有期徒刑貳月│
│    │          │            │，如易科罰金，以新臺幣壹│
│    │          │            │仟元折算壹日。          │
├──┼─────┼──────┼────────────┤
│3   │事實欄一之│刑法第344條 │何嘉哲共同乘他人急迫貸以│
│    │31部分    │之重利罪    │金錢，而取得與原本顯不相│
│    │          │            │當之重利，處有期徒刑貳月│
│    │          │            │，如易科罰金，以新臺幣壹│
│    │          │            │仟元折算壹日。          │
├──┼─────┼──────┼────────────┤
│4   │事實欄一之│刑法第344條 │何嘉哲共同乘他人急迫貸以│
│    │32部分    │之重利罪    │金錢，而取得與原本顯不相│
│    │          │            │當之重利，處有期徒刑貳月│
│    │          │            │，如易科罰金，以新臺幣壹│
│    │          │            │仟元折算壹日。          │
├──┼─────┼──────┼────────────┤
│5   │事實欄一之│刑法第344條 │何嘉哲共同乘他人急迫貸以│
│    │33部分    │之重利罪    │金錢，而取得與原本顯不相│
│    │          │            │當之重利，處有期徒刑貳月│
│    │          │            │，如易科罰金，以新臺幣壹│
│    │          │            │仟元折算壹日。          │
├──┼─────┼──────┼────────────┤
│6   │事實欄一之│刑法第344條 │何嘉哲共同乘他人急迫貸以│
│    │34部分    │之重利罪    │金錢，而取得與原本顯不相│
│    │          │            │當之重利，處有期徒刑貳月│
│    │          │            │，如易科罰金，以新臺幣壹│
│    │          │            │仟元折算壹日。          │
├──┼─────┼──────┼────────────┤
│7   │事實欄一之│刑法第344條 │何嘉哲共同乘他人急迫貸以│
│    │35部分    │之重利罪    │金錢，而取得與原本顯不相│
│    │          │            │當之重利，處有期徒刑貳月│
│    │          │            │，如易科罰金，以新臺幣壹│
│    │          │            │仟元折算壹日。          │
├──┼─────┼──────┼────────────┤
│8   │事實欄一之│刑法第344條 │何嘉哲共同乘他人急迫貸以│
│    │36部分    │之重利罪    │金錢，而取得與原本顯不相│
│    │          │            │當之重利，處有期徒刑貳月│
│    │          │            │，如易科罰金，以新臺幣壹│
│    │          │            │仟元折算壹日。          │
├──┼─────┼──────┼────────────┤
│9   │事實欄一之│刑法第344條 │何嘉哲共同乘他人急迫貸以│
│    │37部分    │之重利罪    │金錢，而取得與原本顯不相│
│    │          │            │當之重利，處有期徒刑貳月│
│    │          │            │，如易科罰金，以新臺幣壹│
│    │          │            │仟元折算壹日。          │
├──┼─────┼──────┼────────────┤
│10  │事實欄一之│刑法第344條 │何嘉哲共同乘他人急迫貸以│
│    │38部分    │之重利罪    │金錢，而取得與原本顯不相│
│    │          │            │當之重利，處有期徒刑貳月│
│    │          │            │，如易科罰金，以新臺幣壹│
│    │          │            │仟元折算壹日。          │
├──┼─────┼──────┼────────────┤
│11  │事實欄一之│刑法第344條 │何嘉哲共同乘他人急迫貸以│
│    │39部分    │之重利罪    │金錢，而取得與原本顯不相│
│    │          │            │當之重利，處有期徒刑貳月│
│    │          │            │，如易科罰金，以新臺幣壹│
│    │          │            │仟元折算壹日。          │
├──┼─────┼──────┼────────────┤
│12  │事實欄一之│刑法第344條 │何嘉哲共同乘他人急迫貸以│
│    │40部分    │之重利罪    │金錢，而取得與原本顯不相│
│    │          │            │當之重利，累犯，處有期徒│
│    │          │            │刑參月，如易科罰金，以新│
│    │          │            │臺幣壹仟元折算壹日。    │
├──┼─────┼──────┼────────────┤
│13  │事實欄一之│刑法第344條 │何嘉哲共同乘他人急迫貸以│
│    │41部分    │之重利罪    │金錢，而取得與原本顯不相│
│    │          │            │當之重利，累犯，處有期徒│
│    │          │            │刑參月，如易科罰金，以新│
│    │          │            │臺幣壹仟元折算壹日。    │
├──┼─────┼──────┼────────────┤
│14  │事實欄一之│刑法第344條 │何嘉哲共同乘他人急迫貸以│
│    │42部分    │之重利罪    │金錢，而取得與原本顯不相│
│    │          │            │當之重利，累犯，處有期徒│
│    │          │            │刑參月，如易科罰金，以新│
│    │          │            │臺幣壹仟元折算壹日。    │
├──┼─────┼──────┼────────────┤
│15  │事實欄一之│刑法第344條 │何嘉哲共同乘他人急迫貸以│
│    │43部分    │之重利罪    │金錢，而取得與原本顯不相│
│    │          │            │當之重利，累犯，處有期徒│
│    │          │            │刑參月，如易科罰金，以新│
│    │          │            │臺幣壹仟元折算壹日。    │
├──┼─────┼──────┼────────────┤
│16  │事實欄一之│刑法第344條 │何嘉哲共同乘他人急迫貸以│
│    │44部分    │之重利罪    │金錢，而取得與原本顯不相│
│    │          │            │當之重利，累犯，處有期徒│
│    │          │            │刑參月，如易科罰金，以新│
│    │          │            │臺幣壹仟元折算壹日。    │
└──┴─────┴──────┴────────────┘
【附表三】：被告何銘智部分
┌──┬─────┬──────┬────────────┐
│編號│ 犯罪事實 │  所犯罪名  │    主          文      │
├──┼─────┼──────┼────────────┤
│1   │事實欄一之│刑法第344條 │何銘智共同乘他人急迫貸以│
│    │17部分    │之重利罪    │金錢，而取得與原本顯不相│
│    │          │            │當之重利，累犯，處有期徒│
│    │          │            │刑參月，如易科罰金，以新│
│    │          │            │臺幣壹仟元折算壹日。    │
├──┼─────┼──────┼────────────┤
│2   │事實欄一之│刑法第344條 │何銘智共同乘他人急迫貸以│
│    │18部分    │之重利罪    │金錢，而取得與原本顯不相│
│    │          │            │當之重利，累犯，處有期徒│
│    │          │            │刑參月，如易科罰金，以新│
│    │          │            │臺幣壹仟元折算壹日。    │
├──┼─────┼──────┼────────────┤
│3   │事實欄一之│刑法第344條 │何銘智共同乘他人急迫貸以│
│    │19部分    │之重利罪    │金錢，而取得與原本顯不相│
│    │          │            │當之重利，累犯，處有期徒│
│    │          │            │刑參月，如易科罰金，以新│
│    │          │            │臺幣壹仟元折算壹日。    │
├──┼─────┼──────┼────────────┤
│4   │事實欄一之│刑法第344條 │何銘智共同乘他人急迫貸以│
│    │20部分    │之重利罪    │金錢，而取得與原本顯不相│
│    │          │            │當之重利，累犯，處有期徒│
│    │          │            │刑參月，如易科罰金，以新│
│    │          │            │臺幣壹仟元折算壹日。    │
├──┼─────┼──────┼────────────┤
│5   │事實欄一之│刑法第344條 │何銘智共同乘他人急迫貸以│
│    │21部分    │之重利罪    │金錢，而取得與原本顯不相│
│    │          │            │當之重利，累犯，處有期徒│
│    │          │            │刑參月，如易科罰金，以新│
│    │          │            │臺幣壹仟元折算壹日。    │
├──┼─────┼──────┼────────────┤
│6   │事實欄一之│刑法第344條 │何銘智共同乘他人急迫貸以│
│    │22部分    │之重利罪    │金錢，而取得與原本顯不相│
│    │          │            │當之重利，累犯，處有期徒│
│    │          │            │刑參月，如易科罰金，以新│
│    │          │            │臺幣壹仟元折算壹日。    │
├──┼─────┼──────┼────────────┤
│7   │事實欄一之│刑法第344條 │何銘智共同乘他人急迫貸以│
│    │23部分    │之重利罪    │金錢，而取得與原本顯不相│
│    │          │            │當之重利，累犯，處有期徒│
│    │          │            │刑參月，如易科罰金，以新│
│    │          │            │臺幣壹仟元折算壹日。    │
├──┼─────┼──────┼────────────┤
│8   │事實欄一之│刑法第344條 │何銘智共同乘他人急迫貸以│
│    │24部分    │之重利罪    │金錢，而取得與原本顯不相│
│    │          │            │當之重利，累犯，處有期徒│
│    │          │            │刑參月，如易科罰金，以新│
│    │          │            │臺幣壹仟元折算壹日。    │
├──┼─────┼──────┼────────────┤
│9   │事實欄一之│刑法第344條 │何銘智共同乘他人急迫貸以│
│    │25部分    │之重利罪    │金錢，而取得與原本顯不相│
│    │          │            │當之重利，累犯，處有期徒│
│    │          │            │刑參月，如易科罰金，以新│
│    │          │            │臺幣壹仟元折算壹日。    │
├──┼─────┼──────┼────────────┤
│10  │事實欄一之│刑法第344條 │何銘智共同乘他人急迫貸以│
│    │26部分    │之重利罪    │金錢，而取得與原本顯不相│
│    │          │            │當之重利，累犯，處有期徒│
│    │          │            │刑參月，如易科罰金，以新│
│    │          │            │臺幣壹仟元折算壹日。    │
├──┼─────┼──────┼────────────┤
│11  │事實欄一之│刑法第344條 │何銘智共同乘他人急迫貸以│
│    │27部分    │之重利罪    │金錢，而取得與原本顯不相│
│    │          │            │當之重利，累犯，處有期徒│
│    │          │            │刑參月，如易科罰金，以新│
│    │          │            │臺幣壹仟元折算壹日。    │
├──┼─────┼──────┼────────────┤
│12  │事實欄一之│刑法第344條 │何銘智共同乘他人急迫貸以│
│    │28部分    │之重利罪    │金錢，而取得與原本顯不相│
│    │          │            │當之重利，累犯，處有期徒│
│    │          │            │刑參月，如易科罰金，以新│
│    │          │            │臺幣壹仟元折算壹日。    │
├──┼─────┼──────┼────────────┤
│13  │事實欄一之│刑法第344條 │何銘智共同乘他人急迫貸以│
│    │29部分    │之重利罪    │金錢，而取得與原本顯不相│
│    │          │            │當之重利，累犯，處有期徒│
│    │          │            │刑參月，如易科罰金，以新│
│    │          │            │臺幣壹仟元折算壹日。    │
├──┼─────┼──────┼────────────┤
│14  │事實欄一之│刑法第344條 │何銘智共同乘他人急迫貸以│
│    │30部分    │之重利罪    │金錢，而取得與原本顯不相│
│    │          │            │當之重利，累犯，處有期徒│
│    │          │            │刑參月，如易科罰金，以新│
│    │          │            │臺幣壹仟元折算壹日。    │
├──┼─────┼──────┼────────────┤
│15  │事實欄一之│刑法第344條 │何銘智共同乘他人急迫貸以│
│    │31部分    │之重利罪    │金錢，而取得與原本顯不相│
│    │          │            │當之重利，累犯，處有期徒│
│    │          │            │刑參月，如易科罰金，以新│
│    │          │            │臺幣壹仟元折算壹日。    │
├──┼─────┼──────┼────────────┤
│16  │事實欄一之│刑法第344條 │何銘智共同乘他人急迫貸以│
│    │32部分    │之重利罪    │金錢，而取得與原本顯不相│
│    │          │            │當之重利，累犯，處有期徒│
│    │          │            │刑參月，如易科罰金，以新│
│    │          │            │臺幣壹仟元折算壹日。    │
├──┼─────┼──────┼────────────┤
│17  │事實欄一之│刑法第344條 │何銘智共同乘他人急迫貸以│
│    │33部分    │之重利罪    │金錢，而取得與原本顯不相│
│    │          │            │當之重利，累犯，處有期徒│
│    │          │            │刑參月，如易科罰金，以新│
│    │          │            │臺幣壹仟元折算壹日。    │
├──┼─────┼──────┼────────────┤
│18  │事實欄一之│刑法第344條 │何銘智共同乘他人急迫貸以│
│    │34部分    │之重利罪    │金錢，而取得與原本顯不相│
│    │          │            │當之重利，累犯，處有期徒│
│    │          │            │刑參月，如易科罰金，以新│
│    │          │            │臺幣壹仟元折算壹日。    │
├──┼─────┼──────┼────────────┤
│19  │事實欄一之│刑法第344條 │何銘智共同乘他人急迫貸以│
│    │35部分    │之重利罪    │金錢，而取得與原本顯不相│
│    │          │            │當之重利，累犯，處有期徒│
│    │          │            │刑參月，如易科罰金，以新│
│    │          │            │臺幣壹仟元折算壹日。    │
├──┼─────┼──────┼────────────┤
│20  │事實欄一之│刑法第344條 │何銘智共同乘他人急迫貸以│
│    │36部分    │之重利罪    │金錢，而取得與原本顯不相│
│    │          │            │當之重利，累犯，處有期徒│
│    │          │            │刑參月，如易科罰金，以新│
│    │          │            │臺幣壹仟元折算壹日。    │
├──┼─────┼──────┼────────────┤
│21  │事實欄一之│刑法第344條 │何銘智共同乘他人急迫貸以│
│    │37部分    │之重利罪    │金錢，而取得與原本顯不相│
│    │          │            │當之重利，累犯，處有期徒│
│    │          │            │刑參月，如易科罰金，以新│
│    │          │            │臺幣壹仟元折算壹日。    │
├──┼─────┼──────┼────────────┤
│22  │事實欄一之│刑法第344條 │何銘智共同乘他人急迫貸以│
│    │38部分    │之重利罪    │金錢，而取得與原本顯不相│
│    │          │            │當之重利，累犯，處有期徒│
│    │          │            │刑參月，如易科罰金，以新│
│    │          │            │臺幣壹仟元折算壹日。    │
├──┼─────┼──────┼────────────┤
│23  │事實欄一之│刑法第344條 │何銘智共同乘他人急迫貸以│
│    │39部分    │之重利罪    │金錢，而取得與原本顯不相│
│    │          │            │當之重利，累犯，處有期徒│
│    │          │            │刑參月，如易科罰金，以新│
│    │          │            │臺幣壹仟元折算壹日。    │
├──┼─────┼──────┼────────────┤
│24  │事實欄一之│刑法第344條 │何銘智共同乘他人急迫貸以│
│    │40部分    │之重利罪    │金錢，而取得與原本顯不相│
│    │          │            │當之重利，累犯，處有期徒│
│    │          │            │刑參月，如易科罰金，以新│
│    │          │            │臺幣壹仟元折算壹日。    │
├──┼─────┼──────┼────────────┤
│25  │事實欄一之│刑法第344條 │何銘智共同乘他人急迫貸以│
│    │41部分    │之重利罪    │金錢，而取得與原本顯不相│
│    │          │            │當之重利，累犯，處有期徒│
│    │          │            │刑參月，如易科罰金，以新│
│    │          │            │臺幣壹仟元折算壹日。    │
├──┼─────┼──────┼────────────┤
│26  │事實欄一之│刑法第344條 │何銘智共同乘他人急迫貸以│
│    │42部分    │之重利罪    │金錢，而取得與原本顯不相│
│    │          │            │當之重利，累犯，處有期徒│
│    │          │            │刑參月，如易科罰金，以新│
│    │          │            │臺幣壹仟元折算壹日。    │
├──┼─────┼──────┼────────────┤
│27  │事實欄一之│刑法第344條 │何銘智共同乘他人急迫貸以│
│    │43部分    │之重利罪    │金錢，而取得與原本顯不相│
│    │          │            │當之重利，累犯，處有期徒│
│    │          │            │刑參月，如易科罰金，以新│
│    │          │            │臺幣壹仟元折算壹日。    │
├──┼─────┼──────┼────────────┤
│28  │事實欄一之│刑法第344條 │何銘智共同乘他人急迫貸以│
│    │44部分    │之重利罪    │金錢，而取得與原本顯不相│
│    │          │            │當之重利，累犯，處有期徒│
│    │          │            │刑參月，如易科罰金，以新│
│    │          │            │臺幣壹仟元折算壹日。    │
└──┴─────┴──────┴────────────┘
【附表四】：被告何哲瑋部分
┌──┬─────┬──────┬────────────┐
│編號│ 犯罪事實 │  所犯罪名  │    主          文      │
├──┼─────┼──────┼────────────┤
│1   │事實欄一之│刑法第344條 │何哲瑋共同乘他人急迫貸以│
│    │32部分    │之重利罪    │金錢，而取得與原本顯不相│
│    │          │            │當之重利，處有期徒刑貳月│
│    │          │            │，如易科罰金，以新臺幣壹│
│    │          │            │仟元折算壹日。          │
├──┼─────┼──────┼────────────┤
│2   │事實欄一之│刑法第344條 │何哲瑋共同乘他人急迫貸以│
│    │33部分    │之重利罪    │金錢，而取得與原本顯不相│
│    │          │            │當之重利，處有期徒刑貳月│
│    │          │            │，如易科罰金，以新臺幣壹│
│    │          │            │仟元折算壹日。          │
├──┼─────┼──────┼────────────┤
│3   │事實欄一之│刑法第344條 │何哲瑋共同乘他人急迫貸以│
│    │34部分    │之重利罪    │金錢，而取得與原本顯不相│
│    │          │            │當之重利，處有期徒刑貳月│
│    │          │            │，如易科罰金，以新臺幣壹│
│    │          │            │仟元折算壹日。          │
├──┼─────┼──────┼────────────┤
│4   │事實欄一之│刑法第344條 │何哲瑋共同乘他人急迫貸以│
│    │35部分    │之重利罪    │金錢，而取得與原本顯不相│
│    │          │            │當之重利，處有期徒刑貳月│
│    │          │            │，如易科罰金，以新臺幣壹│
│    │          │            │仟元折算壹日。          │
├──┼─────┼──────┼────────────┤
│5   │事實欄一之│刑法第344條 │何哲瑋共同乘他人急迫貸以│
│    │36部分    │之重利罪    │金錢，而取得與原本顯不相│
│    │          │            │當之重利，處有期徒刑貳月│
│    │          │            │，如易科罰金，以新臺幣壹│
│    │          │            │仟元折算壹日。          │
├──┼─────┼──────┼────────────┤
│6   │事實欄一之│刑法第344條 │何哲瑋共同乘他人急迫貸以│
│    │37部分    │之重利罪    │金錢，而取得與原本顯不相│
│    │          │            │當之重利，處有期徒刑貳月│
│    │          │            │，如易科罰金，以新臺幣壹│
│    │          │            │仟元折算壹日。          │
├──┼─────┼──────┼────────────┤
│7   │事實欄一之│刑法第344條 │何哲瑋共同乘他人急迫貸以│
│    │38部分    │之重利罪    │金錢，而取得與原本顯不相│
│    │          │            │當之重利，處有期徒刑貳月│
│    │          │            │，如易科罰金，以新臺幣壹│
│    │          │            │仟元折算壹日。          │
├──┼─────┼──────┼────────────┤
│8   │事實欄一之│刑法第344條 │何哲瑋共同乘他人急迫貸以│
│    │39部分    │之重利罪    │金錢，而取得與原本顯不相│
│    │          │            │當之重利，處有期徒刑貳月│
│    │          │            │，如易科罰金，以新臺幣壹│
│    │          │            │仟元折算壹日。          │
├──┼─────┼──────┼────────────┤
│9   │事實欄一之│刑法第344條 │何哲瑋共同乘他人急迫貸以│
│    │40部分    │之重利罪    │金錢，而取得與原本顯不相│
│    │          │            │當之重利，處有期徒刑貳月│
│    │          │            │，如易科罰金，以新臺幣壹│
│    │          │            │仟元折算壹日。          │
├──┼─────┼──────┼────────────┤
│10  │事實欄一之│刑法第344條 │何哲瑋共同乘他人急迫貸以│
│    │41部分    │之重利罪    │金錢，而取得與原本顯不相│
│    │          │            │當之重利，處有期徒刑貳月│
│    │          │            │，如易科罰金，以新臺幣壹│
│    │          │            │仟元折算壹日。          │
├──┼─────┼──────┼────────────┤
│11  │事實欄一之│刑法第344條 │何哲瑋共同乘他人急迫貸以│
│    │42部分    │之重利罪    │金錢，而取得與原本顯不相│
│    │          │            │當之重利，處有期徒刑貳月│
│    │          │            │，如易科罰金，以新臺幣壹│
│    │          │            │仟元折算壹日。          │
├──┼─────┼──────┼────────────┤
│12  │事實欄一之│刑法第344條 │何哲瑋共同乘他人急迫貸以│
│    │43部分    │之重利罪    │金錢，而取得與原本顯不相│
│    │          │            │當之重利，處有期徒刑貳月│
│    │          │            │，如易科罰金，以新臺幣壹│
│    │          │            │仟元折算壹日。          │
├──┼─────┼──────┼────────────┤
│13  │事實欄一之│刑法第344條 │何哲瑋共同乘他人急迫貸以│
│    │44部分    │之重利罪    │金錢，而取得與原本顯不相│
│    │          │            │當之重利，處有期徒刑貳月│
│    │          │            │，如易科罰金，以新臺幣壹│
│    │          │            │仟元折算壹日。          │
└──┴─────┴──────┴────────────┘
【附表五】：被告何秉毅部分
┌──┬─────┬──────┬────────────┐
│編號│ 犯罪事實 │  所犯罪名  │    主          文      │
├──┼─────┼──────┼────────────┤
│1   │事實欄一、│刑法第344條 │何秉毅共同連續乘他人急迫│
│    │5至7部分  │之重利罪    │貸以金錢，而取得與原本顯│
│    │          │            │不相當之重利，處有期徒刑│
│    │          │            │肆月，減為有期徒刑貳月，│
│    │          │            │如易科罰金，以銀元參佰元│
│    │          │            │即新臺幣玖佰元折算壹日。│
├──┼─────┼──────┼────────────┤
│2   │事實欄一之│刑法第344條 │何秉毅共同乘他人急迫貸以│
│    │8部分     │之重利罪    │金錢，而取得與原本顯不相│
│    │          │            │當之重利，處有期徒刑貳月│
│    │          │            │，減為有期徒刑壹月，如易│
│    │          │            │科罰金，以新臺幣壹仟元折│
│    │          │            │算壹日。                │
├──┼─────┼──────┼────────────┤
│3   │事實欄一之│刑法第344條 │何秉毅共同乘他人急迫貸以│
│    │9部分     │之重利罪    │金錢，而取得與原本顯不相│
│    │          │            │當之重利，處有期徒刑貳月│
│    │          │            │，減為有期徒刑壹月，如易│
│    │          │            │科罰金，以新臺幣壹仟元折│
│    │          │            │算壹日。                │
├──┼─────┼──────┼────────────┤
│4   │事實欄一之│刑法第344條 │何秉毅共同乘他人急迫貸以│
│    │10部分    │之重利罪    │金錢，而取得與原本顯不相│
│    │          │            │當之重利，處有期徒刑貳月│
│    │          │            │，減為有期徒刑壹月，如易│
│    │          │            │科罰金，以新臺幣壹仟元折│
│    │          │            │算壹日。                │
├──┼─────┼──────┼────────────┤
│5   │事實欄一之│刑法第344條 │何秉毅共同乘他人急迫貸以│
│    │11部分    │之重利罪    │金錢，而取得與原本顯不相│
│    │          │            │當之重利，處有期徒刑貳月│
│    │          │            │，減為有期徒刑壹月，如易│
│    │          │            │科罰金，以新臺幣壹仟元折│
│    │          │            │算壹日。                │
├──┼─────┼──────┼────────────┤
│6   │事實欄一之│刑法第344條 │何秉毅共同乘他人急迫貸以│
│    │12部分    │之重利罪    │金錢，而取得與原本顯不相│
│    │          │            │當之重利，處有期徒刑貳月│
│    │          │            │，減為有期徒刑壹月，如易│
│    │          │            │科罰金，以新臺幣壹仟元折│
│    │          │            │算壹日。                │
├──┼─────┼──────┼────────────┤
│7   │事實欄一之│刑法第344條 │何秉毅共同乘他人急迫貸以│
│    │13部分    │之重利罪    │金錢，而取得與原本顯不相│
│    │          │            │當之重利，處有期徒刑貳月│
│    │          │            │，如易科罰金，以新臺幣壹│
│    │          │            │仟元折算壹日。          │
├──┼─────┼──────┼────────────┤
│8   │事實欄一之│刑法第344條 │何秉毅共同乘他人急迫貸以│
│    │14部分    │之重利罪    │金錢，而取得與原本顯不相│
│    │          │            │當之重利，處有期徒刑貳月│
│    │          │            │，如易科罰金，以新臺幣壹│
│    │          │            │仟元折算壹日。          │
├──┼─────┼──────┼────────────┤
│9   │事實欄一之│刑法第344條 │何秉毅共同乘他人急迫貸以│
│    │15部分    │之重利罪    │金錢，而取得與原本顯不相│
│    │          │            │當之重利，處有期徒刑貳月│
│    │          │            │，如易科罰金，以新臺幣壹│
│    │          │            │仟元折算壹日。          │
├──┼─────┼──────┼────────────┤
│10  │事實欄一之│刑法第344條 │何秉毅共同乘他人急迫貸以│
│    │16部分    │之重利罪    │金錢，而取得與原本顯不相│
│    │          │            │當之重利，處有期徒刑貳月│
│    │          │            │，如易科罰金，以新臺幣壹│
│    │          │            │仟元折算壹日。          │
├──┼─────┼──────┼────────────┤
│11  │事實欄一之│刑法第344條 │何秉毅共同乘他人急迫貸以│
│    │17部分    │之重利罪    │金錢，而取得與原本顯不相│
│    │          │            │當之重利，處有期徒刑貳月│
│    │          │            │，如易科罰金，以新臺幣壹│
│    │          │            │仟元折算壹日。          │
├──┼─────┼──────┼────────────┤
│12  │事實欄一之│刑法第344條 │何秉毅共同乘他人急迫貸以│
│    │18部分    │之重利罪    │金錢，而取得與原本顯不相│
│    │          │            │當之重利，處有期徒刑貳月│
│    │          │            │，如易科罰金，以新臺幣壹│
│    │          │            │仟元折算壹日。          │
├──┼─────┼──────┼────────────┤
│13  │事實欄一之│刑法第344條 │何秉毅共同乘他人急迫貸以│
│    │19部分    │之重利罪    │金錢，而取得與原本顯不相│
│    │          │            │當之重利，處有期徒刑貳月│
│    │          │            │，如易科罰金，以新臺幣壹│
│    │          │            │仟元折算壹日。          │
├──┼─────┼──────┼────────────┤
│14  │事實欄一之│刑法第344條 │何秉毅共同乘他人急迫貸以│
│    │20部分    │之重利罪    │金錢，而取得與原本顯不相│
│    │          │            │當之重利，處有期徒刑貳月│
│    │          │            │，如易科罰金，以新臺幣壹│
│    │          │            │仟元折算壹日。          │
├──┼─────┼──────┼────────────┤
│15  │事實欄一之│刑法第344條 │何秉毅共同乘他人急迫貸以│
│    │21部分    │之重利罪    │金錢，而取得與原本顯不相│
│    │          │            │當之重利，處有期徒刑貳月│
│    │          │            │，如易科罰金，以新臺幣壹│
│    │          │            │仟元折算壹日。          │
├──┼─────┼──────┼────────────┤
│16  │事實欄一之│刑法第344條 │何秉毅共同乘他人急迫貸以│
│    │22部分    │之重利罪    │金錢，而取得與原本顯不相│
│    │          │            │當之重利，處有期徒刑貳月│
│    │          │            │，如易科罰金，以新臺幣壹│
│    │          │            │仟元折算壹日。          │
├──┼─────┼──────┼────────────┤
│17  │事實欄一之│刑法第344條 │何秉毅共同乘他人急迫貸以│
│    │23部分    │之重利罪    │金錢，而取得與原本顯不相│
│    │          │            │當之重利，處有期徒刑貳月│
│    │          │            │，如易科罰金，以新臺幣壹│
│    │          │            │仟元折算壹日。          │
├──┼─────┼──────┼────────────┤
│18  │事實欄一之│刑法第344條 │何秉毅共同乘他人急迫貸以│
│    │24部分    │之重利罪    │金錢，而取得與原本顯不相│
│    │          │            │當之重利，處有期徒刑貳月│
│    │          │            │，如易科罰金，以新臺幣壹│
│    │          │            │仟元折算壹日。          │
├──┼─────┼──────┼────────────┤
│19  │事實欄一之│刑法第344條 │何秉毅共同乘他人急迫貸以│
│    │25部分    │之重利罪    │金錢，而取得與原本顯不相│
│    │          │            │當之重利，處有期徒刑貳月│
│    │          │            │，如易科罰金，以新臺幣壹│
│    │          │            │仟元折算壹日。          │
├──┼─────┼──────┼────────────┤
│20  │事實欄一之│刑法第344條 │何秉毅共同乘他人急迫貸以│
│    │26部分    │之重利罪    │金錢，而取得與原本顯不相│
│    │          │            │當之重利，處有期徒刑貳月│
│    │          │            │，如易科罰金，以新臺幣壹│
│    │          │            │仟元折算壹日。          │
├──┼─────┼──────┼────────────┤
│21  │事實欄一之│刑法第344條 │何秉毅共同乘他人急迫貸以│
│    │27部分    │之重利罪    │金錢，而取得與原本顯不相│
│    │          │            │當之重利，處有期徒刑貳月│
│    │          │            │，如易科罰金，以新臺幣壹│
│    │          │            │仟元折算壹日。          │
├──┼─────┼──────┼────────────┤
│22  │事實欄一之│刑法第344條 │何秉毅共同乘他人急迫貸以│
│    │28部分    │之重利罪    │金錢，而取得與原本顯不相│
│    │          │            │當之重利，處有期徒刑貳月│
│    │          │            │，如易科罰金，以新臺幣壹│
│    │          │            │仟元折算壹日。          │
├──┼─────┼──────┼────────────┤
│23  │事實欄一之│刑法第344條 │何秉毅共同乘他人急迫貸以│
│    │29部分    │之重利罪    │金錢，而取得與原本顯不相│
│    │          │            │當之重利，處有期徒刑貳月│
│    │          │            │，如易科罰金，以新臺幣壹│
│    │          │            │仟元折算壹日。          │
├──┼─────┼──────┼────────────┤
│24  │事實欄一之│刑法第344條 │何秉毅共同乘他人急迫貸以│
│    │30部分    │之重利罪    │金錢，而取得與原本顯不相│
│    │          │            │當之重利，處有期徒刑貳月│
│    │          │            │，如易科罰金，以新臺幣壹│
│    │          │            │仟元折算壹日。          │
├──┼─────┼──────┼────────────┤
│25  │事實欄一之│刑法第344條 │何秉毅共同乘他人急迫貸以│
│    │31部分    │之重利罪    │金錢，而取得與原本顯不相│
│    │          │            │當之重利，處有期徒刑貳月│
│    │          │            │，如易科罰金，以新臺幣壹│
│    │          │            │仟元折算壹日。          │
├──┼─────┼──────┼────────────┤
│26  │事實欄一之│刑法第344條 │何秉毅共同乘他人急迫貸以│
│    │32部分    │之重利罪    │金錢，而取得與原本顯不相│
│    │          │            │當之重利，處有期徒刑貳月│
│    │          │            │，如易科罰金，以新臺幣壹│
│    │          │            │仟元折算壹日。          │
├──┼─────┼──────┼────────────┤
│27  │事實欄一之│刑法第344條 │何秉毅共同乘他人急迫貸以│
│    │33部分    │之重利罪    │金錢，而取得與原本顯不相│
│    │          │            │當之重利，處有期徒刑貳月│
│    │          │            │，如易科罰金，以新臺幣壹│
│    │          │            │仟元折算壹日。          │
├──┼─────┼──────┼────────────┤
│28  │事實欄一之│刑法第344條 │何秉毅共同乘他人急迫貸以│
│    │34部分    │之重利罪    │金錢，而取得與原本顯不相│
│    │          │            │當之重利，處有期徒刑貳月│
│    │          │            │，如易科罰金，以新臺幣壹│
│    │          │            │仟元折算壹日。          │
├──┼─────┼──────┼────────────┤
│29  │事實欄一之│刑法第344條 │何秉毅共同乘他人急迫貸以│
│    │35部分    │之重利罪    │金錢，而取得與原本顯不相│
│    │          │            │當之重利，處有期徒刑貳月│
│    │          │            │，如易科罰金，以新臺幣壹│
│    │          │            │仟元折算壹日。          │
├──┼─────┼──────┼────────────┤
│30  │事實欄一之│刑法第344條 │何秉毅共同乘他人急迫貸以│
│    │36部分    │之重利罪    │金錢，而取得與原本顯不相│
│    │          │            │當之重利，處有期徒刑貳月│
│    │          │            │，如易科罰金，以新臺幣壹│
│    │          │            │仟元折算壹日。          │
├──┼─────┼──────┼────────────┤
│31  │事實欄一之│刑法第344條 │何秉毅共同乘他人急迫貸以│
│    │37部分    │之重利罪    │金錢，而取得與原本顯不相│
│    │          │            │當之重利，處有期徒刑貳月│
│    │          │            │，如易科罰金，以新臺幣壹│
│    │          │            │仟元折算壹日。          │
├──┼─────┼──────┼────────────┤
│32  │事實欄一之│刑法第344條 │何秉毅共同乘他人急迫貸以│
│    │38部分    │之重利罪    │金錢，而取得與原本顯不相│
│    │          │            │當之重利，處有期徒刑貳月│
│    │          │            │，如易科罰金，以新臺幣壹│
│    │          │            │仟元折算壹日。          │
├──┼─────┼──────┼────────────┤
│33  │事實欄一之│刑法第344條 │何秉毅共同乘他人急迫貸以│
│    │39部分    │之重利罪    │金錢，而取得與原本顯不相│
│    │          │            │當之重利，處有期徒刑貳月│
│    │          │            │，如易科罰金，以新臺幣壹│
│    │          │            │仟元折算壹日。          │
├──┼─────┼──────┼────────────┤
│34  │事實欄一之│刑法第344條 │何秉毅共同乘他人急迫貸以│
│    │40部分    │之重利罪    │金錢，而取得與原本顯不相│
│    │          │            │當之重利，處有期徒刑貳月│
│    │          │            │，如易科罰金，以新臺幣壹│
│    │          │            │仟元折算壹日。          │
├──┼─────┼──────┼────────────┤
│35  │事實欄一之│刑法第344條 │何秉毅共同乘他人急迫貸以│
│    │41部分    │之重利罪    │金錢，而取得與原本顯不相│
│    │          │            │當之重利，處有期徒刑貳月│
│    │          │            │，如易科罰金，以新臺幣壹│
│    │          │            │仟元折算壹日。          │
├──┼─────┼──────┼────────────┤
│36  │事實欄一之│刑法第344條 │何秉毅共同乘他人急迫貸以│
│    │42部分    │之重利罪    │金錢，而取得與原本顯不相│
│    │          │            │當之重利，處有期徒刑貳月│
│    │          │            │，如易科罰金，以新臺幣壹│
│    │          │            │仟元折算壹日。          │
├──┼─────┼──────┼────────────┤
│37  │事實欄一之│刑法第344條 │何秉毅共同乘他人急迫貸以│
│    │43部分    │之重利罪    │金錢，而取得與原本顯不相│
│    │          │            │當之重利，處有期徒刑貳月│
│    │          │            │，如易科罰金，以新臺幣壹│
│    │          │            │仟元折算壹日。          │
├──┼─────┼──────┼────────────┤
│38  │事實欄一之│刑法第344條 │何秉毅共同乘他人急迫貸以│
│    │44部分    │之重利罪    │金錢，而取得與原本顯不相│
│    │          │            │當之重利，處有期徒刑貳月│
│    │          │            │，如易科罰金，以新臺幣壹│
│    │          │            │仟元折算壹日。          │
└──┴─────┴──────┴────────────┘
【附表六】：被告劉晏任部分
┌──┬─────┬──────┬────────────┐
│編號│ 犯罪事實 │  所犯罪名  │    主          文      │
├──┼─────┼──────┼────────────┤
│1   │事實欄一、│刑法第344條 │劉晏任共同連續乘他人急迫│
│    │5至7部分  │之重利罪    │貸以金錢，而取得與原本顯│
│    │          │            │不相當之重利，處有期徒刑│
│    │          │            │肆月，減為有期徒刑貳月，│
│    │          │            │如易科罰金，以銀元參佰元│
│    │          │            │即新臺幣玖佰元折算壹日。│
├──┼─────┼──────┼────────────┤
│2   │事實欄一之│刑法第344條 │劉晏任共同乘他人急迫貸以│
│    │8部分     │之重利罪    │金錢，而取得與原本顯不相│
│    │          │            │當之重利，處有期徒刑貳月│
│    │          │            │，減為有期徒刑壹月，如易│
│    │          │            │科罰金，以新臺幣壹仟元折│
│    │          │            │算壹日。                │
├──┼─────┼──────┼────────────┤
│3   │事實欄一之│刑法第344條 │劉晏任共同乘他人急迫貸以│
│    │9部分     │之重利罪    │金錢，而取得與原本顯不相│
│    │          │            │當之重利，處有期徒刑貳月│
│    │          │            │，減為有期徒刑壹月，如易│
│    │          │            │科罰金，以新臺幣壹仟元折│
│    │          │            │算壹日。                │
├──┼─────┼──────┼────────────┤
│4   │事實欄一之│刑法第344條 │劉晏任共同乘他人急迫貸以│
│    │10部分    │之重利罪    │金錢，而取得與原本顯不相│
│    │          │            │當之重利，處有期徒刑貳月│
│    │          │            │，減為有期徒刑壹月，如易│
│    │          │            │科罰金，以新臺幣壹仟元折│
│    │          │            │算壹日。                │
├──┼─────┼──────┼────────────┤
│5   │事實欄一之│刑法第344條 │劉晏任共同乘他人急迫貸以│
│    │11部分    │之重利罪    │金錢，而取得與原本顯不相│
│    │          │            │當之重利，處有期徒刑貳月│
│    │          │            │，減為有期徒刑壹月，如易│
│    │          │            │科罰金，以新臺幣壹仟元折│
│    │          │            │算壹日。                │
├──┼─────┼──────┼────────────┤
│6   │事實欄一之│刑法第344條 │劉晏任共同乘他人急迫貸以│
│    │12部分    │之重利罪    │金錢，而取得與原本顯不相│
│    │          │            │當之重利，處有期徒刑貳月│
│    │          │            │，減為有期徒刑壹月，如易│
│    │          │            │科罰金，以新臺幣壹仟元折│
│    │          │            │算壹日。                │
├──┼─────┼──────┼────────────┤
│7   │事實欄一之│刑法第344條 │劉晏任共同乘他人急迫貸以│
│    │13部分    │之重利罪    │金錢，而取得與原本顯不相│
│    │          │            │當之重利，處有期徒刑貳月│
│    │          │            │，如易科罰金，以新臺幣壹│
│    │          │            │仟元折算壹日。          │
├──┼─────┼──────┼────────────┤
│8   │事實欄一之│刑法第344條 │劉晏任共同乘他人急迫貸以│
│    │14部分    │之重利罪    │金錢，而取得與原本顯不相│
│    │          │            │當之重利，處有期徒刑貳月│
│    │          │            │，如易科罰金，以新臺幣壹│
│    │          │            │仟元折算壹日。          │
├──┼─────┼──────┼────────────┤
│9   │事實欄一之│刑法第344條 │劉晏任共同乘他人急迫貸以│
│    │15部分    │之重利罪    │金錢，而取得與原本顯不相│
│    │          │            │當之重利，處有期徒刑貳月│
│    │          │            │，如易科罰金，以新臺幣壹│
│    │          │            │仟元折算壹日。          │
├──┼─────┼──────┼────────────┤
│10  │事實欄一之│刑法第344條 │劉晏任共同乘他人急迫貸以│
│    │16部分    │之重利罪    │金錢，而取得與原本顯不相│
│    │          │            │當之重利，處有期徒刑貳月│
│    │          │            │，如易科罰金，以新臺幣壹│
│    │          │            │仟元折算壹日。          │
├──┼─────┼──────┼────────────┤
│11  │事實欄一之│刑法第344條 │劉晏任共同乘他人急迫貸以│
│    │17部分    │之重利罪    │金錢，而取得與原本顯不相│
│    │          │            │當之重利，處有期徒刑貳月│
│    │          │            │，如易科罰金，以新臺幣壹│
│    │          │            │仟元折算壹日。          │
├──┼─────┼──────┼────────────┤
│12  │事實欄一之│刑法第344條 │劉晏任共同乘他人急迫貸以│
│    │18部分    │之重利罪    │金錢，而取得與原本顯不相│
│    │          │            │當之重利，處有期徒刑貳月│
│    │          │            │，如易科罰金，以新臺幣壹│
│    │          │            │仟元折算壹日。          │
├──┼─────┼──────┼────────────┤
│13  │事實欄一之│刑法第344條 │劉晏任共同乘他人急迫貸以│
│    │19部分    │之重利罪    │金錢，而取得與原本顯不相│
│    │          │            │當之重利，處有期徒刑貳月│
│    │          │            │，如易科罰金，以新臺幣壹│
│    │          │            │仟元折算壹日。          │
├──┼─────┼──────┼────────────┤
│14  │事實欄一之│刑法第344條 │劉晏任共同乘他人急迫貸以│
│    │20部分    │之重利罪    │金錢，而取得與原本顯不相│
│    │          │            │當之重利，處有期徒刑貳月│
│    │          │            │，如易科罰金，以新臺幣壹│
│    │          │            │仟元折算壹日。          │
├──┼─────┼──────┼────────────┤
│15  │事實欄一之│刑法第344條 │劉晏任共同乘他人急迫貸以│
│    │21部分    │之重利罪    │金錢，而取得與原本顯不相│
│    │          │            │當之重利，處有期徒刑貳月│
│    │          │            │，如易科罰金，以新臺幣壹│
│    │          │            │仟元折算壹日。          │
├──┼─────┼──────┼────────────┤
│16  │事實欄一之│刑法第344條 │劉晏任共同乘他人急迫貸以│
│    │22部分    │之重利罪    │金錢，而取得與原本顯不相│
│    │          │            │當之重利，處有期徒刑貳月│
│    │          │            │，如易科罰金，以新臺幣壹│
│    │          │            │仟元折算壹日。          │
├──┼─────┼──────┼────────────┤
│17  │事實欄一之│刑法第344條 │劉晏任共同乘他人急迫貸以│
│    │23部分    │之重利罪    │金錢，而取得與原本顯不相│
│    │          │            │當之重利，處有期徒刑貳月│
│    │          │            │，如易科罰金，以新臺幣壹│
│    │          │            │仟元折算壹日。          │
├──┼─────┼──────┼────────────┤
│18  │事實欄一之│刑法第344條 │劉晏任共同乘他人急迫貸以│
│    │24部分    │之重利罪    │金錢，而取得與原本顯不相│
│    │          │            │當之重利，處有期徒刑貳月│
│    │          │            │，如易科罰金，以新臺幣壹│
│    │          │            │仟元折算壹日。          │
├──┼─────┼──────┼────────────┤
│19  │事實欄一之│刑法第344條 │劉晏任共同乘他人急迫貸以│
│    │25部分    │之重利罪    │金錢，而取得與原本顯不相│
│    │          │            │當之重利，處有期徒刑貳月│
│    │          │            │，如易科罰金，以新臺幣壹│
│    │          │            │仟元折算壹日。          │
├──┼─────┼──────┼────────────┤
│20  │事實欄一之│刑法第344條 │劉晏任共同乘他人急迫貸以│
│    │26部分    │之重利罪    │金錢，而取得與原本顯不相│
│    │          │            │當之重利，處有期徒刑貳月│
│    │          │            │，如易科罰金，以新臺幣壹│
│    │          │            │仟元折算壹日。          │
├──┼─────┼──────┼────────────┤
│21  │事實欄一之│刑法第344條 │劉晏任共同乘他人急迫貸以│
│    │27部分    │之重利罪    │金錢，而取得與原本顯不相│
│    │          │            │當之重利，處有期徒刑貳月│
│    │          │            │，如易科罰金，以新臺幣壹│
│    │          │            │仟元折算壹日。          │
├──┼─────┼──────┼────────────┤
│22  │事實欄一之│刑法第344條 │劉晏任共同乘他人急迫貸以│
│    │28部分    │之重利罪    │金錢，而取得與原本顯不相│
│    │          │            │當之重利，處有期徒刑貳月│
│    │          │            │，如易科罰金，以新臺幣壹│
│    │          │            │仟元折算壹日。          │
├──┼─────┼──────┼────────────┤
│23  │事實欄一之│刑法第344條 │劉晏任共同乘他人急迫貸以│
│    │29部分    │之重利罪    │金錢，而取得與原本顯不相│
│    │          │            │當之重利，處有期徒刑貳月│
│    │          │            │，如易科罰金，以新臺幣壹│
│    │          │            │仟元折算壹日。          │
├──┼─────┼──────┼────────────┤
│24  │事實欄一之│刑法第344條 │劉晏任共同乘他人急迫貸以│
│    │30部分    │之重利罪    │金錢，而取得與原本顯不相│
│    │          │            │當之重利，處有期徒刑貳月│
│    │          │            │，如易科罰金，以新臺幣壹│
│    │          │            │仟元折算壹日。          │
├──┼─────┼──────┼────────────┤
│25  │事實欄一之│刑法第344條 │劉晏任共同乘他人急迫貸以│
│    │31部分    │之重利罪    │金錢，而取得與原本顯不相│
│    │          │            │當之重利，處有期徒刑貳月│
│    │          │            │，如易科罰金，以新臺幣壹│
│    │          │            │仟元折算壹日。          │
├──┼─────┼──────┼────────────┤
│26  │事實欄一之│刑法第344條 │劉晏任共同乘他人急迫貸以│
│    │32部分    │之重利罪    │金錢，而取得與原本顯不相│
│    │          │            │當之重利，處有期徒刑貳月│
│    │          │            │，如易科罰金，以新臺幣壹│
│    │          │            │仟元折算壹日。          │
├──┼─────┼──────┼────────────┤
│27  │事實欄一之│刑法第344條 │劉晏任共同乘他人急迫貸以│
│    │33部分    │之重利罪    │金錢，而取得與原本顯不相│
│    │          │            │當之重利，處有期徒刑貳月│
│    │          │            │，如易科罰金，以新臺幣壹│
│    │          │            │仟元折算壹日。          │
├──┼─────┼──────┼────────────┤
│28  │事實欄一之│刑法第344條 │劉晏任共同乘他人急迫貸以│
│    │34部分    │之重利罪    │金錢，而取得與原本顯不相│
│    │          │            │當之重利，處有期徒刑貳月│
│    │          │            │，如易科罰金，以新臺幣壹│
│    │          │            │仟元折算壹日。          │
├──┼─────┼──────┼────────────┤
│29  │事實欄一之│刑法第344條 │劉晏任共同乘他人急迫貸以│
│    │35部分    │之重利罪    │金錢，而取得與原本顯不相│
│    │          │            │當之重利，處有期徒刑貳月│
│    │          │            │，如易科罰金，以新臺幣壹│
│    │          │            │仟元折算壹日。          │
├──┼─────┼──────┼────────────┤
│30  │事實欄一之│刑法第344條 │劉晏任共同乘他人急迫貸以│
│    │36部分    │之重利罪    │金錢，而取得與原本顯不相│
│    │          │            │當之重利，處有期徒刑貳月│
│    │          │            │，如易科罰金，以新臺幣壹│
│    │          │            │仟元折算壹日。          │
├──┼─────┼──────┼────────────┤
│31  │事實欄一之│刑法第344條 │劉晏任共同乘他人急迫貸以│
│    │37部分    │之重利罪    │金錢，而取得與原本顯不相│
│    │          │            │當之重利，處有期徒刑貳月│
│    │          │            │，如易科罰金，以新臺幣壹│
│    │          │            │仟元折算壹日。          │
├──┼─────┼──────┼────────────┤
│32  │事實欄一之│刑法第344條 │劉晏任共同乘他人急迫貸以│
│    │38部分    │之重利罪    │金錢，而取得與原本顯不相│
│    │          │            │當之重利，處有期徒刑貳月│
│    │          │            │，如易科罰金，以新臺幣壹│
│    │          │            │仟元折算壹日。          │
├──┼─────┼──────┼────────────┤
│33  │事實欄一之│刑法第344條 │劉晏任共同乘他人急迫貸以│
│    │39部分    │之重利罪    │金錢，而取得與原本顯不相│
│    │          │            │當之重利，處有期徒刑貳月│
│    │          │            │，如易科罰金，以新臺幣壹│
│    │          │            │仟元折算壹日。          │
├──┼─────┼──────┼────────────┤
│34  │事實欄一之│刑法第344條 │劉晏任共同乘他人急迫貸以│
│    │40部分    │之重利罪    │金錢，而取得與原本顯不相│
│    │          │            │當之重利，處有期徒刑貳月│
│    │          │            │，如易科罰金，以新臺幣壹│
│    │          │            │仟元折算壹日。          │
├──┼─────┼──────┼────────────┤
│35  │事實欄一之│刑法第344條 │劉晏任共同乘他人急迫貸以│
│    │41部分    │之重利罪    │金錢，而取得與原本顯不相│
│    │          │            │當之重利，處有期徒刑貳月│
│    │          │            │，如易科罰金，以新臺幣壹│
│    │          │            │仟元折算壹日。          │
├──┼─────┼──────┼────────────┤
│36  │事實欄一之│刑法第344條 │劉晏任共同乘他人急迫貸以│
│    │42部分    │之重利罪    │金錢，而取得與原本顯不相│
│    │          │            │當之重利，處有期徒刑貳月│
│    │          │            │，如易科罰金，以新臺幣壹│
│    │          │            │仟元折算壹日。          │
├──┼─────┼──────┼────────────┤
│37  │事實欄一之│刑法第344條 │劉晏任共同乘他人急迫貸以│
│    │43部分    │之重利罪    │金錢，而取得與原本顯不相│
│    │          │            │當之重利，處有期徒刑貳月│
│    │          │            │，如易科罰金，以新臺幣壹│
│    │          │            │仟元折算壹日。          │
├──┼─────┼──────┼────────────┤
│38  │事實欄一之│刑法第344條 │劉晏任共同乘他人急迫貸以│
│    │44部分    │之重利罪    │金錢，而取得與原本顯不相│
│    │          │            │當之重利，處有期徒刑貳月│
│    │          │            │，如易科罰金，以新臺幣壹│
│    │          │            │仟元折算壹日。          │
└──┴─────┴──────┴────────────┘

司法院資訊處製作；財團法人民間司法改革基金會備份。
